---
title: "GAM"
author: "Irene Extremera Serrano"
date: "9/3/2021"
output: html_document
---
```{r setup, include=FALSE}
knitr::opts_chunk$set(eval = TRUE, warning = FALSE, error = FALSE, message = FALSE, comment = " ")
```

#Linrerías
````{r, warning=FALSE, message=FALSE, echo= FALSE}

library(sp) #Tabajar con objetos de tipo espacial
library(rgdal) #Es necesaria para la librería sdmpredictors
library(carData)
library(car)
library(nlme)
library(gstat)
library(sf)
library(spData)
library(spdep)
library(lattice)
library(survival)
library(Formula)
library(ggplot2) #Para gráficos de las predicciones
library(Hmisc)
library(raster) #Para poder trabajar con objetos tipo raster
library(leaflet)
library(GGally)
library(maptools)
library(corrplot)
library(rgeos)
library(maptools) #Cargar mapas
library(dismo) #Para poder trabajar con BIOCLIM y MAXENT
library(sdmpredictors) #Para descargarme las variables ambientales
library(PresenceAbsence)
library(rJava)
library(randomForest)
library(INLA) #Para trabajar con INLA
library(Matrix)
library(parallel)
library(foreach)
library(dotCall64)
library(grid)
library(spam)
library(fields)
library(randomForest) #Para realizar Random Fores
library(gbm) #Para realizar vosted regression tree
library(TeachingDemos)
library(raster)
library(stars)
library(mgcv)
```

#############################
####### --- Datos --- #######
#############################

```{r, echo= FALSE}

# Directorio de trabajo

setwd("C:/Users/Irene/Source/Repositorios/TFM-Irene-Extremera/Rmd")

# Mapa del mundo
data(wrld_simpl) 

#Presencias
data <- read.csv('C:/Users/Irene/Source/Repositorios/TFM-Irene-Extremera/Datos/Anchoas_Aqua_atln.csv',TRUE,",")
data <- data[,-1] #Le quito al primera que es una columna de índices
colnames(data) <- c('Lon','Lat') #Le doy nombre a las columnas

#Predictores modelo
cuatro_pred <- (list.files("C:/Users/Irene/Source/Repositorios/TFM-Irene-Extremera/Predictores/atl/Seleccionadas", full.names=T, pattern=".tif")) #Cargo bathy que lo he metido en una carpeta aparte
predictors <- stack(cuatro_pred)
names(predictors) <- c("bathy","odismean","salinity","tempmean")
predictors3 <- scale(predictors)

# Ausencias (Con todos los predictores pues es así como se han creado para meterlas al sdmdata_modelos)
files<-(list.files("C:/Users/Irene/Source/Repositorios/TFM-Irene-Extremera/Predictores/atl", full.names=T, pattern=".tif"))#change directory
predictores <- stack(files)
names(predictores) <- c("bathy","chlomean","ppmean","odismean","salinity","tempmean")
predictors2 <- scale(predictores) #Los escalo
set.seed(141592) 
backgr <- randomPoints(predictors2, 1000) 

# Base de datos sin RAC.
sdmdata <- read.csv("C:/Users/Irene/Source/Repositorios/TFM-Irene-Extremera/Datos/sdmdata_atln_modelos.csv")
sdmdata <- sdmdata[,-1]

# Base de datos sin escalar
sdmdata_nos <- read.csv("C:/Users/Irene/Source/Repositorios/TFM-Irene-Extremera/Datos/sdmdata_sin_escalar.csv") #Sin las variables escaladas
sdmdata_nos<- sdmdata_nos[,c(-1)]

# Para comprobar que todo está en orden
plot(wrld_simpl,xlim=c(-20,35),ylim=c(43,70))
points(sdmdata[,6],sdmdata[,7])

## SIN COMPONENTE ESPACIAL 
#Modelo
gam1 <- readRDS("C:/Users/Irene/Source/Repositorios/TFM-Irene-Extremera/GAM/gam_model.rds")

#Predictiva
pred_gam <- readRDS("C:/Users/Irene/Source/Repositorios/TFM-Irene-Extremera/GAM/Predicciones_gam_Atl.ascii")

#Coeficientes
cosites_gam <- read.csv('C:/Users/Irene/Source/Repositorios/TFM-Irene-Extremera/GAM/coeficientes_gam_todas.csv')
cosites_gam <-cosites_gam[,-1]
coef_gam <- read.csv("C:/Users/Irene/Source/Repositorios/TFM-Irene-Extremera/GAM/coeficientes_gam.csv")

#### CON COMPONENTE ESPACIAL ####

# Spline bivariante modelo
gam_esp_bis <<- readRDS("C:/Users/Irene/Source/Repositorios/TFM-Irene-Extremera/GAM/gam_bi_model.rds")

# Coeficientes bivariante CV
cosites_gam_bi <- read.csv('C:/Users/Irene/Source/Repositorios/TFM-Irene-Extremera/GAM/coeficientes_gam_bi_todos.csv')
coef_gam_model_bi <- read.csv('C:/Users/Irene/Source/Repositorios/TFM-Irene-Extremera/GAM/coeficientes_gam_bi.csv')

#Base de datos Rac
ddd<- read.csv('C:/Users/Irene/Source/Repositorios/TFM-Irene-Extremera/Datos/rac_gam.csv') #Base de datos con RAC
ddd<-ddd[,-1]

# Predictores con RAC
files<-(list.files("C:/Users/Irene/Source/Repositorios/TFM-Irene-Extremera/Predictores/RAC/GAM", full.names=T, pattern=".tif"))
predictors <- stack(files)
names(predictors) <- c("bathy","odismean","focal_rac_vect","salinity","tempmean")
predictors_rac <- scale(predictors) 

# Modelo RAC
gam_rac <-readRDS( "C:/Users/Irene/Source/Repositorios/TFM-Irene-Extremera/GAM/gam_rac.rds")
ddd <- read.csv('C:/Users/Irene/Source/Repositorios/TFM-Irene-Extremera/Datos/rac_gam.csv')

# CV rac
cosites_gam_rac <- read.csv('C:/Users/Irene/Source/Repositorios/TFM-Irene-Extremera/GAM/coeficientes_gam_rac_todos.csv')
coef_gam_rac <- read.csv('C:/Users/Irene/Source/Repositorios/TFM-Irene-Extremera/GAM/coeficientes_gam_rac.csv')

#Predictiva RAC
predm_gam_rac <- readRDS( "C:/Users/Irene/Source/Repositorios/TFM-Irene-Extremera/GAM/Predicciones_gam_rac_Atl.ascii")

#Coeficientes RAC
cosites_gam_rac <- read.csv("C:/Users/Irene/Source/Repositorios/TFM-Irene-Extremera/GAM/coeficientes_gam_rac_todos.csv")
cosites_gam_rac<-cosites_gam_rac[,-1]
coef_gam_model_rac <- read.csv('C:/Users/Irene/Source/Repositorios/TFM-Irene-Extremera/GAM/coeficientes_gam_rac.csv')

```


### --- GAM modelo --- ###

```{r}
# Modelo sin efecto espacial
gam1 <- gam(pb ~ s(salinity)+s(bathy)+s(tempmean)+s(odismean), family = binomial, data =sdmdata) 

saveRDS(gam1, "C:/Users/Irene/Source/Repositorios/TFM-Irene-Extremera/GAM/gam_model.rds")

#Aunque ponga un gran número de k en cada uno los resultados de deviance explicada y R^2 varían muy poquito.
# De hecho el R^2 baja y la deviance aumenta. Probé con 150 de k para cada uno y de deviance aumentaba en 5 unidades.

# gam_op<- gam(pb ~ s(salinity, k = 150) + s(bathy, k = 150) + s(tempmean, k = 150) + 
#     s(odismean, k = 150), data =sdmdata)


# Valoración de los residuos
par(mfrow=c(2,2))
gam.check(gam1)
# gam.check(gam_op)

# summary(gam_op)
summary(gam1)

```

El $R^2$ es de 0.514 y el porcentaje de deviance explicada es de 45.6%. Saliendo significativas solo bathy y tempmean.

# Predicción
```{r}

#Predictiva

pred_gam<-predict(predictors3,gam1,type='response')

saveRDS(pred_gam, "C:/Users/Irene/Source/Repositorios/TFM-Irene-Extremera/GAM/Predicciones_gam_Atl.ascii")

#Representación

ggplot() +
  geom_raster(data = raster::as.data.frame(pred_gam , xy = TRUE) , aes(x = x, y = y, fill = layer)) +
  coord_equal() +
  labs( x = "", y = "")+theme_minimal()+
  scale_color_brewer(palette = 'YlGnBu')+ labs(fill='')


```

#CV
```{r}
# Validación cruzada
fddmx2 <- function(coordenadas, base_datos,background,model){

      group <- kfold(coordenadas, 5) #kfold(1:1592, 5)

      pres_train <- base_datos[group != 1, ] #Las que no sean 1
      pres_test <- base_datos[group == 1, ] #Las que sean 1
      
      modelo <- update(model, data = pres_train)
      
      eval.modesta <- evaluate(pres_test[pres_test==1,],pres_test[pres_test==0,],modelo)

      auc_modelo.model <- eval.modesta@auc #auc
      
      cor_modelo.model <- eval.modesta@cor #cor
      
      kappa_modelo.model <- mean(eval.modesta@kappa) #Kappa

      sensibility_modelo.model <- mean(eval.modesta@TPR/(eval.modesta@TPR+eval.modesta@FNR)) #Sensibilidad
      
      specificity_modelo.modelo <- mean(eval.modesta@TNR/(eval.modesta@FPR+eval.modesta@TNR)) #Especificidad
      
      TSS_modelo.model <- mean(eval.modesta@TPR+eval.modesta@TNR-1) #TSS
      
      return(c(auc_modelo.model,cor_modelo.model,kappa_modelo.model,sensibility_modelo.model,specificity_modelo.modelo,TSS_modelo.model))
}

# Hago una matriz para guardar los valores de los coeficientes de las diez iteraciones que me devuelva la función 
cosites_gam <- matrix(ncol=6,nrow=10) 

# Genereo un bucle for de 10 iteraciones que me devuelva 10 valores diferentes de los 6 coeficientes.
for (i in 1:10) {cosites_gam[i,] <- fddmx2(sdmdata[,c(6,7)],sdmdata,backgr,gam1)}

# Le doy nombre a las columnas para saber qué coeficientes hay dentro
colnames(cosites_gam) <- c('AUC','COR','Kappa','Sensitivity','Specificity','TSS')
write.csv(cosites_gam,'C:/Users/Irene/Source/Repositorios/TFM-Irene-Extremera/GAM/coeficientes_gam_todas.csv')

# Hago la media por columnas que es lo que me interesa y lo guardo
coef_gam_model <- apply(cosites_gam, 2, mean);coef_gam_model 
write.csv(coef_gam_model,'C:/Users/Irene/Source/Repositorios/TFM-Irene-Extremera/GAM/coeficientes_gam.csv')
coef_gam <- read.csv('C:/Users/Irene/Source/Repositorios/TFM-Irene-Extremera/GAM/coeficientes_gam.csv')

```

#Autocorrelación espacial
```{r}

nb <- dnearneigh(as.matrix(sdmdata[,c(6,7)]), 1,max(sdmdata[,c(6,7)]));nb 
listw <- nb2listw(nb,style = "S")

# Autocorrelación espacial
MoranI <- moran.test(residuals(gam1), listw=listw, randomisation=FALSE); MoranI #p valor de 0.952, no se rechaza H0. No hay autocorrelación espacial.
Moran_MC <- moran.mc(residuals(gam1), listw=listw, nsim=100); Moran_MC #p valor de 0.9208, no se rechaza H0. No hay autocorrelación espacial

```

A pesar de que no se aprecia autocorrelación espacial se va a valorar el modelo incluyendo la componente espacial con un spline bivariante.

#########################
### Spline Bivariante ###
#########################

```{r}

# Gam con componente espacial introducida como un spline bivariante de dos dimensiones
gam_esp_bis <- gam(pb ~ s(salinity)+s(bathy)+s(tempmean)+s(odismean) + s(x,y,bs="gp",k=100,m=c(1,1)), family = binomial, data =sdmdata) #Así lo recomienda el libro de Wood

saveRDS(gam_esp_bis, "C:/Users/Irene/Source/Repositorios/TFM-Irene-Extremera/GAM/gam_bi_model.rds")

par(mfrow=c(2,2))
gam.check(gam_esp_bis)

summary(gam_esp_bis)

```

El $R^2$ es mayor que el anterior, de 0.533 y el porcentaje de deviance explicada es de 49.1%. Se puede apreciar que la variable espacial sale muy significativa.

#Predicción
``` {r}

#Predictiva

pred_gam_bi <- predict(gam_esp_bis, sdmdata, type='response') 

saveRDS(pred_gam_bi, "C:/Users/Irene/Source/Repositorios/TFM-Irene-Extremera/GAM/Predicciones_gam_bi_Atl.ascii")

#Para representarlo
BD <- sdmdata #Creo una base de datos
BD$prediction <- pred_gam_bis #Le añado las predicciones

# #Representación

#Opción 1
ggplot() +
  geom_raster(data = raster::as.data.frame(BD , xy = TRUE) , aes(x = x, y = y, fill = prediction)) +
  coord_equal() +
  labs( x = "", y = "")+theme_minimal()+
  scale_color_brewer(palette = 'YlGnBu')+ labs(fill='')

```

#Kriging de las predicciones
```{r}
salinity<- load_layers(c("BO_salinity"))# datadir = tempdir())
e=extent(-20,35,43,70) #Extensión con la que trabajo
sal=crop(salinity,e) #Corto el raster

# Lo pinto
plot(sal)
points(ddd$x,ddd$y)

# 2
#Saco las coordenadas de uno de los rasters. Tengo que agregar porque sino no funciona el kriging.
loci1 <-as.data.frame(coordinates(sal))
summary(loci1)

x.range <- as.numeric(c(-19.958, 34.958))  # min/max longitude of the interpolation area
y.range <- as.numeric(c(42.04,69.96))  #in/max latitude of the interpolation area
grd <- expand.grid(x = seq(from = x.range[1], to = x.range[2], by =  0.08333333), y = seq(from = y.range[1], 
                                                                                          to = y.range[2], by =  0.08333333))  # expand points to grid
coordinates(grd) <- ~x + y #Coordenadas del grid
proj4string(grd) <- CRS("+init=epsg:4326") #Coordenadas geográficas
gridded(grd)     <- TRUE  # Create SpatialPixel object
fullgrid(grd)    <- TRUE  # Create SpatialGrid object

coords <- cbind(ddd$x,ddd$y) #Asigno coordenadas
matrix<-cbind(BD$prediction,coords) #Uno las coordenadas a los valores de LA PREDICCIÓN
matrix<-as.data.frame(matrix) #Lo paso a data.frame
colnames(matrix)<-c("Pred","Lon","Lat") #Renombro

coordinates(matrix) <- c("Lon", "Lat")  #Doy nombre a las coordenadas
proj4string(matrix) <- CRS("+init=epsg:4326") #Coordenadas geográficas

#Interpolate the grid cells using a power value of 2 (idp=2.0)
rac <- gstat::idw(Pred~ 1, locations = matrix, newdata=grd, idp=0.1) 

# Plot
plot(rac,col=tim.colors(100)[1:100],main=" ", axes=T)
data(wrld_simpl)
plot(wrld_simpl, add=TRUE,col='dark grey')

#convert to raster
RAC=as.data.frame(rac) #Paso la interpolación a data.frame
coordinates(RAC) <- ~ x + y #Le asigno unas coordenadas
gridded(RAC) <- TRUE #Creo un objeto pixelado espacial
RAC <- raster(RAC) #Lo transformo en raster

plot(RAC)

#####################################################
#  CUT WITH BATHY
##################################################

depth<- load_layers(c("MS_bathy_5m")) #Cargo batimetría
depth=crop(depth,e) #La corto
depth=abs(depth) ##funcao abs converte em positivo ### formato raster

## tem que transformar em data.frame

matrix<- cbind(coordinates(depth), depth=getValues(depth)) #Cojo los valores de batimetría para esas coordenadas
I <- is.na(matrix[,3]) #Identifico NAs
matrix<- matrix[!I,] #Quito los NAs
matrix<-as.data.frame(matrix) #Transformo a data.frame
new <- subset(matrix, matrix$depth > 0) ###trocar profundidade
###transformar data.frame em raster de novo

xy <- cbind(new$x, new$y) #Me quedo con las coordenadas
rast<- raster(xmn=-20, xmx=35, ymn=43, ymx=70, nrows=276, ncols=624)#2 
library(raster)
p<- rasterize(xy, rast, new$depth, fun=max,na.rm=F) #Hago un raster
p<-resample(p,sal) #Le doy las dimensiones de salinidad
e<-extent(p) #
sp<-crop(RAC,e)
sp=resample(sp,p)
sp<-raster::mask(sp,p)


# Plot
plot(sp,col=tim.colors(100)[1:100],main=" ", axes=T,zlim=c(0,1))
data(wrld_simpl)
plot(wrld_simpl, add=TRUE,col='dark grey')

plot(RAC,col=tim.colors(100)[1:100],main=" ", axes=T)
data(wrld_simpl)
plot(wrld_simpl, add=TRUE,col='dark grey')

# writeRaster(sp, filename="sp_gam_sp_atln.tif", format="GTiff", overwrite=TRUE)

```

```{r}
# Validación cruzada
# Hago una matriz para guardar los valores de los coeficientes de las diez iteraciones que me devuelva la función 
cosites_gam_bi <- matrix(ncol=6,nrow=10) 

# Genereo un bucle for de 10 iteraciones que me devuelva 10 valores diferentes de los 6 coeficientes.
for (i in 1:10) {cosites_gam_bi[i,] <- fddmx2(sdmdata[,c(6,7)],sdmdata,backgr,gam_esp_bis)}

# Le doy nombre a las columnas para saber qué coeficientes hay dentro
colnames(cosites_gam_bi) <- c('AUC','COR','Kappa','Sensitivity','Specificity','TSS')
write.csv(cosites_gam_bi,'C:/Users/Irene/Source/Repositorios/TFM-Irene-Extremera/GAM/coeficientes_gam_bi_todos.csv')

# Hago la media por columnas que es lo que me interesa y lo guardo
coef_gam_model_bi <- apply(cosites_gam_bi, 2, mean);coef_gam_model_bi
write.csv(coef_gam_model_bi,'C:/Users/Irene/Source/Repositorios/TFM-Irene-Extremera/GAM/coeficientes_gam_bi.csv')

```

#Autocorrelación espacial
```{r}
# Autocorrelación espacial
MoranI <- moran.test(residuals(gam_esp_bis), listw=listw, randomisation=FALSE); MoranI #p valor de 0.488, no se rechaza H0. No hay autocorrelación espacial.
Moran_MC <- moran.mc(residuals(gam_esp_bis), listw=listw, nsim=100); Moran_MC #p valor de 0.5149, no se rechaza H0. No hay autocorrelación espacial
```


#######################
#######   RAC   #######
#######################

```{r}

########    RAC   ###################
#Extract residuals from the BRT model and map them
r<- raster(xmn=-20, xmx=35, ymn=43, ymx=70, nrows=324, ncols=660);r #Hago un raster grande
res(r) <‐ 0.083 #Le doy una resolución de 0.083
xy <-cbind(sdmdata$x, sdmdata$y)#Cojo las coordenadas
xy_residuals <-cbind(xy, resid(gam1)) #Uno las coordenadas y los residuos a un mismo objeto
# predictors3

par(mfrow=c(1,2))
r[cellFromXY(r, xy_residuals)] <-xy_residuals[,3] #Doy esos valoes de residuos a esas coordenadas
plot(r,col='red') #Efectivamente me salen residuos
ext <- c(-20,35,43,70) #Extensión a cortar
salinity <- raster("C:/Users/Irene/Source/Repositorios/TFM-Irene-Extremera/Predictores/RAC/GAM/salinity_atln.TIF") #Cargo este raster para poder ajustar el raster r
r <- resample(r,salinity) #Ajusto las dimensiones de r a las de salinity
r<-crop(r,ext);r #Lo corto
# writeRaster(r, filename="RAC_gam_atln.tif", format="GTiff", overwrite=TRUE) #Lo guado en el wd

#Calculate residuals autocovariate
focal_rac_rast <-focal(r, w=matrix(1,3,3), fun = mean,  na.rm = TRUE)

#Extract the values of the focal operation from focal_rac_rest raserfile using the coordinates stored in xy
focal_rac_vect <-extract(focal_rac_rast, xy)
length(focal_rac_vect)

#Add as a column to the data
dd<-cbind(sdmdata, focal_rac_vect)
I <- is.na(dd$focal_rac_vect)
ddd<- dd[!I,]
dim(dd)
dim(ddd)

# write.csv(ddd, 'C:/Users/Irene/Source/Repositorios/TFM-Irene-Extremera/Datos/rac_gam.csv')
```

##############################
### --- Kriging con RAC--- ###
##############################

```{r}

salinity<- load_layers(c("BO_salinity"))# datadir = tempdir())
e=extent(-20,35,43,70) #Extensión con la que trabajo
sal=crop(salinity,e) #Corto el raster

# Lo pinto
plot(sal)
points(ddd$x,ddd$y)

# 2
#Saco las coordenadas de uno de los rasters. Tengo que agregar porque sino no funciona el kriging.
loci1 <-as.data.frame(coordinates(sal))
summary(loci1)

x.range <- as.numeric(c(-19.958, 34.958))  # min/max longitude of the interpolation area
y.range <- as.numeric(c(42.04,69.96))  #in/max latitude of the interpolation area
grd <- expand.grid(x = seq(from = x.range[1], to = x.range[2], by =  0.08333333), y = seq(from = y.range[1], 
                                                                                          to = y.range[2], by =  0.08333333))  # expand points to grid
coordinates(grd) <- ~x + y #Coordenadas del grid
proj4string(grd) <- CRS("+init=epsg:4326") #Coordenadas geográficas
gridded(grd)     <- TRUE  # Create SpatialPixel object
fullgrid(grd)    <- TRUE  # Create SpatialGrid object

coords <- cbind(ddd$x,ddd$y) #Asigno coordenadas
matrix<-cbind(ddd$focal_rac_vect,coords) #Uno las coordenadas a los valores de rac
matrix<-as.data.frame(matrix) #Lo paso a data.frame
colnames(matrix)<-c("Pred","Lon","Lat") #Renombro

coordinates(matrix) <- c("Lon", "Lat")  #Doy nombre a las coordenadas
proj4string(matrix) <- CRS("+init=epsg:4326") #Coordenadas geográficas

#Interpolate the grid cells using a power value of 2 (idp=2.0)
rac <- gstat::idw(Pred~ 1, locations = matrix, newdata=grd, idp=0.1) 

# Plot
plot(rac,col=tim.colors(100)[1:100],main=" ", axes=T)
data(wrld_simpl)
plot(wrld_simpl, add=TRUE,col='dark grey')

#convert to raster
RAC=as.data.frame(rac) #Paso la interpolación a data.frame
coordinates(RAC) <- ~ x + y #Le asigno unas coordenadas
gridded(RAC) <- TRUE #Creo un objeto pixelado espacial
RAC <- raster(RAC) #Lo transformo en raster

plot(RAC)

#####################################################
#  CUT WITH BATHY
##################################################

depth<- load_layers(c("MS_bathy_5m")) #Cargo batimetría
depth=crop(depth,e) #La corto
depth=abs(depth) ##funcao abs converte em positivo ### formato raster

## tem que transformar em data.frame

matrix<- cbind(coordinates(depth), depth=getValues(depth)) #Cojo los valores de batimetría para esas coordenadas
I <- is.na(matrix[,3]) #Identifico NAs
matrix<- matrix[!I,] #Quito los NAs
matrix<-as.data.frame(matrix) #Transformo a data.frame
new<- subset(matrix, matrix$depth > 0) ###trocar profundidade

###transformar data.frame em raster de novo

xy <- cbind(new$x, new$y) #Me quedo con las coordenadas
rast<- raster(xmn=-20, xmx=35, ymn=43, ymx=70, nrows=276, ncols=624)#2  
p<- rasterize(xy, rast, new$depth, fun=max,na.rm=F) #Hago un raster
p<-resample(p,sal) #Le doy las dimensiones de salinidad
e<-extent(p) #

sp<-crop(RAC,e)
sp=resample(sp,p)
sp<-raster::mask(sp,p)


# Plot
plot(sp,col=tim.colors(100)[1:100],main=" ", axes=T)
data(wrld_simpl)
plot(wrld_simpl, add=TRUE,col='dark grey')

plot(RAC,col=tim.colors(100)[1:100],main=" ", axes=T)
data(wrld_simpl)
plot(wrld_simpl, add=TRUE,col='dark grey')

writeRaster(sp, filename="sp_gam_atln.tif", format="GTiff", overwrite=TRUE)

```

#Modeo
```{r}
# Como con la componente espacial introducida como un spline bivariante no se puede hacer pruebo con RAC
gam_rac <- gam(pb ~ s(salinity)+s(bathy)+s(tempmean)+s(odismean) + s(focal_rac_vect), family = binomial, data =ddd)

# saveRDS(gam_rac, "C:/Users/Irene/Source/Repositorios/TFM-Irene-Extremera/GAM/gam_rac.rds")

summary(gam_rac)

# Valoración de los residuos
par(mfrow=c(2,2))
gam.check(gam_rac)

```

El porcentaje de deviance explicada es bastante alto, de hasta un 91,7% t el $R^2$ ajustado también toma valores elevados (0.928). Como significativas salen tempmean, el efecto espacial y batimetría por lo pelos.

#Predictiva
```{r}
#Predictiva
#Primero hago la base de datos

pred_gam_rac <-predict(predictors_rac, gam_rac,type='response')
saveRDS(pred_gam_rac, "C:/Users/Irene/Source/Repositorios/TFM-Irene-Extremera/GAM/Predicciones_gam_rac_Atl.ascii")

#Representación

ggplot() +
  geom_raster(data = raster::as.data.frame(pred_gam_rac , xy = TRUE) , aes(x = x, y = y, fill = layer)) +
  coord_equal() +
  labs( x = "", y = "")+theme_minimal()+
  scale_color_brewer(palette = 'YlGnBu')+ labs(fill='') .
```

#CV
```{r}
# Validación cruzada
# Hago una matriz para guardar los valores de los coeficientes de las diez iteraciones que me devuelva la función 
cosites_gam_rac <- matrix(ncol=6,nrow=10) 

# Genereo un bucle for de 10 iteraciones que me devuelva 10 valores diferentes de los 6 coeficientes.
for (i in 1:10) {cosites_gam_rac[i,] <- fddmx2(ddd[,c(6,7)],ddd,backgr,gam_rac)}

# Le doy nombre a las columnas para saber qué coeficientes hay dentro
colnames(cosites_gam_rac) <- c('AUC','COR','Kappa','Sensitivity','Specificity','TSS')
write.csv(cosites_gam_rac,'C:/Users/Irene/Source/Repositorios/TFM-Irene-Extremera/GAM/coeficientes_gam_rac_todos.csv')

# Hago la media por columnas que es lo que me interesa y lo guardo
coef_gam_model_rac <- apply(cosites_gam_rac, 2, mean);coef_gam_model_rac 
write.csv(coef_gam_model_rac,'C:/Users/Irene/Source/Repositorios/TFM-Irene-Extremera/GAM/coeficientes_gam_rac.csv')

```

#Autocorrelación espacial
```{r}

nb_rac <- dnearneigh(as.matrix(ddd[,c(6,7)]), 1,max(ddd[,c(6,7)]));nb_rac 
listw_rac <- nb2listw(nb_rac,style = "S")

# Autocorrelación espacial
MoranI <- moran.test(residuals(gam_rac), listw=listw_rac, randomisation=FALSE); MoranI #p valor de 0.01, se rechaza H0. Hay autocorrelación espacial.
Moran_MC <- moran.mc(residuals(gam_rac), listw=listw_rac, nsim=100); Moran_MC #p valor de 0.01, se rechaza H0. Hay autocorrelación espacial

```

