---
title: "BOOSTED REGRESION TREE"
author: "Irene Extremera Serrano"
date: "9/3/2021"
output: html_document
---

```{r setup, include=FALSE}
knitr::opts_chunk$set(eval = TRUE, warning = FALSE, error = FALSE, message = FALSE, comment = " ")
```

````{r, warning=FALSE, message=FALSE, echo= FALSE}

library(sp) #Tabajar con objetos de tipo espacial
library(rgdal) #Es necesaria para la librería sdmpredictors
library(carData)
library(car)
library(nlme)
library(gstat)
library(sf)
library(spData)
library(spdep)
library(lattice)
library(survival)
library(Formula)
library(ggplot2) #Para gráficos de las predicciones
library(Hmisc)
library(raster) #Para poder trabajar con objetos tipo raster
library(leaflet)
library(GGally)
library(maptools)
library(corrplot)
library(rgeos)
library(maptools) #Cargar mapas
library(dismo) #Para poder trabajar con BIOCLIM y MAXENT
library(sdmpredictors) #Para descargarme las variables ambientales
library(PresenceAbsence)
library(rJava)
library(randomForest)
library(INLA) #Para trabajar con INLA
library(Matrix)
library(parallel)
library(foreach)
library(dotCall64)
library(grid)
library(spam)
library(fields)
library(randomForest) #Para realizar Random Fores
library(gbm) #Para realizar vosted regression tree
library(TeachingDemos)
library(raster)
library(stars)
library(mgcv)
```

#############################
####### --- Datos --- #######
#############################

```{r, echo= FALSE}

# Directorio de trabajo

setwd("C:/Users/Irene/Source/Repositorios/TFM-Irene-Extremera/Rmd")

# Mapa del mundo
data(wrld_simpl) 

#Presencias
data <- read.csv('C:/Users/Irene/Source/Repositorios/TFM-Irene-Extremera/Datos/Anchoas_Aqua_atln.csv',TRUE,",")
data <- data[,-1] #Le quito al primera que es una columna de índices
colnames(data) <- c('Lon','Lat') #Le doy nombre a las columnas

#Predictores modelo
cuatro_pred <- (list.files("C:/Users/Irene/Source/Repositorios/TFM-Irene-Extremera/Predictores/atl/Seleccionadas", full.names=T, pattern=".tif")) #Cargo bathy que lo he metido en una carpeta aparte
predictors <- stack(cuatro_pred)
names(predictors) <- c("bathy","odismean","salinity","tempmean")
predictors3 <- scale(predictors)

# Ausencias (Con todos los predictores pues es así como se han creado para meterlas al sdmdata_modelos)
files<-(list.files("C:/Users/Irene/Source/Repositorios/TFM-Irene-Extremera/Predictores/atl", full.names=T, pattern=".tif"))#change directory
predictores <- stack(files)
names(predictores) <- c("bathy","chlomean","ppmean","odismean","salinity","tempmean")
predictors2 <- scale(predictores) #Los escalo
set.seed(141592) 
backgr <- randomPoints(predictors2, 1000) 

# Base de datos sin RAC.
sdmdata <- read.csv("C:/Users/Irene/Source/Repositorios/TFM-Irene-Extremera/Datos/sdmdata_atln_modelos.csv")
sdmdata <- sdmdata[,-1]

# Base de datos sin escalar
sdmdata_nos <- read.csv("C:/Users/Irene/Source/Repositorios/TFM-Irene-Extremera/Datos/sdmdata_sin_escalar.csv") #Sin las variables escaladas
sdmdata_nos<- sdmdata_nos[,c(-1)]

# Para comprobar que todo está en orden
plot(wrld_simpl,xlim=c(-20,35),ylim=c(43,70))
points(sdmdata[,6],sdmdata[,7])

## SIN COMPONENTE ESPACIAL 
#Modelo
brt1 <- readRDS("C:/Users/Irene/Source/Repositorios/TFM-Irene-Extremera/RF y BRT/brt_model.rds")

#Predictiva
pbrt <- readRDS("C:/Users/Irene/Source/Repositorios/TFM-Irene-Extremera/RF y BRT/Predicciones_brt_Atl.ascii")

#Coeficientes
cosites_brt <- read.csv("C:/Users/Irene/Source/Repositorios/TFM-Irene-Extremera/RF y BRT/coeficientes_brt_todos.csv")
cosites_brt<-cosites_brt[,-1]
coef_brt <- read.csv('C:/Users/Irene/Source/Repositorios/TFM-Irene-Extremera/RF y BRT/coeficientes_brt.csv')

#### CON COMPONENTE ESPACIAL ####
ddd<- read.csv('C:/Users/Irene/Source/Repositorios/TFM-Irene-Extremera/Datos/rac.csv') #Base de datos con RAC
ddd<-ddd[,-1]

# Predictores con RAC
files<-(list.files("C:/Users/Irene/Source/Repositorios/TFM-Irene-Extremera/Predictores/RAC", full.names=T, pattern=".tif"))
predictors <- stack(files)
names(predictors) <- c("bathy","odismean","focal_rac_vect","salinity","tempmean")
predictors_rac <- scale(predictors) 

# Modelo RAC
brt_RAC <-readRDS("C:/Users/Irene/Source/Repositorios/TFM-Irene-Extremera/RF y BRT/brt_rac.rds")

#Predictiva RAC
pbrt_RAC <- readRDS("C:/Users/Irene/Source/Repositorios/TFM-Irene-Extremera/RF y BRT/Predicciones_brt_RAC_Atl.ascii")

#Coeficientes RAC
cosites_brt_rac <- read.csv("C:/Users/Irene/Source/Repositorios/TFM-Irene-Extremera/RF y BRT/coeficientes_brt_rac_todos.csv")
cosites_brt_rac<-cosites_brt_rac[,-1]
coef_brt_rac <- read.csv('C:/Users/Irene/Source/Repositorios/TFM-Irene-Extremera/RF y BRT/coeficientes_brt_rac.csv')

```

############################################
##### --- BOOSTED REGRESSION TREES --- #####
############################################

```{r}

# Modelo

brt1 <-  gbm.step(data=sdmdata, gbm.x = c(2,3,4,5), gbm.y = 1, tree.complexity=1, family = "bernoulli",  learning.rate = 0.01)

# saveRDS(brt1, "C:/Users/Irene/Source/Repositorios/TFM-Irene-Extremera/RF y BRT/brt_model.rds")

```

(No es necesario interpretar e incluir la gráfica de holdout deviance en el TFM)

```{r}

# Análisis del modelo
devexpl <- ((brt1$self.statistics$null-brt1$self.statistics$resid)/brt1$self.statistics$null)*100
devexpl #% de deviance explicada por el modelo
summary(brt1) #% de deviance explicada por cada variable

```

44.76% de deviance es explicada por el modelo.

Además. aproximadamente un 72% de la deviance es explicada por batimetría y cerca del 19% por parte de la temperatura media. En menor medida, 9% de lo que queda es explicado por las dos variables que quedan.

```{r}
# Plot de la respuesta funcional de la variable explicativa escalada con respecto a la respuesta 
brt_sines <-  gbm.step(data=sdmdata_nos, gbm.x = c(2,3,4,5), gbm.y = 1, tree.complexity=1, family = "bernoulli",  learning.rate = 0.01)

gbm.plot(brt_sines, n.plots=4, write.title=FALSE, plot.layout=c(1,4), common.scale=F) 

```

```{r}

# Plot de la respuesta funcional de la variable explicativa sin escalar con respecto a la respuesta 

gbm.plot(brt1, n.plots=4, write.title=FALSE, plot.layout=c(1,4), common.scale=F) 

```

```{r}

# Predicción
pbrt <- predict(predictors3, brt1,type="response", n.trees=brt1$n.trees, shrinkage= 0.01, distribution="bernoulli")

# Representación
ggplot() +
  geom_raster(data = raster::as.data.frame(pbrt , xy = TRUE) , aes(x = x, y = y, fill = layer)) +
  coord_equal() +
  labs( x = "", y = "")+theme_minimal()+
  scale_color_brewer(palette = 'YlGnBu')+ labs(fill='')

# saveRDS(pbrt , "C:/Users/Irene/Source/Repositorios/TFM-Irene-Extremera/RF y BRT/Predicciones_brt_Atl.ascii")

```

¿Pero qué está ocurriendo aquí?

```{r, results= "hide" }

# Validación Cruzada
fddmx3 <- function(coordenadas, base_datos,background,variables){

      group <- kfold(coordenadas, 5) #kfold(1:1592, 5)

      pres_train <- base_datos[group != 1, ] #Las que no sean 1
      pres_test <- base_datos[group == 1, ] #Las que sean 1
      
      model <- gbm.step(data=pres_train, gbm.x = variables, gbm.y = 1, tree.complexity=1, family = "bernoulli",  learning.rate = 0.01)

      group <- kfold(background, 5) #Hago 5 grupos de esos puntos
      backg_train <- background[group != 1, ]
      backg_test <- background[group == 1, ]
      
      eval.modesta <- evaluate(pres_test[pres_test==1,],pres_test[pres_test==0,],model)
      
      auc_modelo.model <- eval.modesta@auc #auc
      
      cor_modelo.model <- eval.modesta@cor #cor
      
      kappa_modelo.model <- mean(eval.modesta@kappa) #Kappa

      sensibility_modelo.model <- mean(eval.modesta@TPR/(eval.modesta@TPR+eval.modesta@FNR)) #Sensibilidad
      
      specificity_modelo.modelo <- mean(eval.modesta@TNR/(eval.modesta@FPR+eval.modesta@TNR)) #Especificidad
      
      TSS_modelo.model <- mean(eval.modesta@TPR+eval.modesta@TNR-1) #TSS
      
      return(c(auc_modelo.model,cor_modelo.model,kappa_modelo.model,sensibility_modelo.model,specificity_modelo.modelo,TSS_modelo.model))
}

# Hago una matriz para guardar los valores de los coeficientes de las diez iteraciones que me devuelva la función 
cosites_brt <- matrix(ncol=6,nrow=10) 

# Genereo un bucle for de 10 iteraciones que me devuelva 10 valores diferentes de los 6 coeficientes.
for (i in 1:10) {cosites_brt[i,] <- fddmx3(sdmdata[,c(6,7)],sdmdata,backgr,c(2,3,4,5))}

# Le doy nombre a las columnas para saber qué coeficientes hay dentro
colnames(cosites_brt) <- c('AUC','COR','Kappa','Sensitivity','Specificity','TSS')
# write.csv(cosites_brt,'C:/Users/Irene/Source/Repositorios/TFM-Irene-Extremera/RF y BRT/coeficientes_brt_todos.csv')

# Hago la media por columnas que es lo que me interesa y lo guardo
coef_brt_model <- apply(cosites_brt, 2, mean) 

# Hago la media por columnas que es lo que me interesa y lo guardo
# write.csv(coef_brt_model,'C:/Users/Irene/Source/Repositorios/TFM-Irene-Extremera/RF y BRT/coeficientes_brt.csv')
coef_brt_model

```


```{r}

# CORRELACIÓN ESPACIAL
#Hago la matriz de vecinos para calcular el índice de Moran

nb <- dnearneigh(as.matrix(sdmdata[,c(6,7)]), 1,max(sdmdata[,c(6,7)]));nb 
listw <- nb2listw(nb,style = "S")

```

```{r}

MoranI <- moran.test(residuals(brt1), listw=listw, randomisation=FALSE); MoranI #p valor de 1 indica que Ho no se rechaza, no hay autocorrelación espacial

Moran_MC <- moran.mc(residuals(brt1), listw=listw, nsim=100); Moran_MC #p valor de 0.9901 Ho no se rechaza, lo cual indica que no hay autocorrelación espacial

```


Según el ínidce de Moran no se aprecia autocorrelación espacial, lo cual puede ser debido a que estoy trabajando con un area muy grande.

A pesar de que no se aprecia autocorrelación espacial voy a implementar a continuación un modelo que tenga en cuenta la autocorrelación espacial de los residuos (RAC).


```{r}

########    RAC   ###################
#Extract residuals from the BRT model and map them
r<- raster(xmn=-20, xmx=35, ymn=43, ymx=70, nrows=324, ncols=660);r #Hago un raster grande
res(r) <‐ 0.083 #Le doy una resolución de 0.083
xy <-cbind(sdmdata$x, sdmdata$y)#Cojo las coordenadas
xy_residuals <-cbind(xy, resid(brt1)) #Uno las coordenadas y los residuos a un mismo objeto
# predictors3

par(mfrow=c(1,2))
r[cellFromXY(r, xy_residuals)] <-xy_residuals[,3] #Doy esos valoes de residuos a esas coordenadas
plot(r,col='red') #Efectivamente me salen residuos
ext <- c(-20,35,43,70) #Extensión a cortar
salinity <- raster("C:/Users/Irene/Source/Repositorios/TFM-Irene-Extremera/Predictores/RAC/salinity_atln.TIF") #Cargo este raster para poder ajustar el raster r
r <- resample(r,salinity) #Ajusto las dimensiones de r a las de salinity
r<-crop(r,ext);r #Lo corto
# writeRaster(r, filename="RAC_atln.tif", format="GTiff", overwrite=TRUE) #Lo guado en el wd


#Calculate residuals autocovariate
focal_rac_rast <-focal(r, w=matrix(1,3,3), fun = mean,  na.rm = TRUE)

#Extract the values of the focal operation from focal_rac_rest raserfile using the coordinates stored in xy
focal_rac_vect <-extract(focal_rac_rast, xy)
length(focal_rac_vect)

#Add as a column to the data
dd<-cbind(sdmdata, focal_rac_vect)
I <- is.na(dd$focal_rac_vect)
ddd<- dd[!I,]
dim(dd)
dim(ddd)

# RAC Model
brt_RAC <-  gbm.step(data=ddd, gbm.x = c(2,3,4,5,8), gbm.y = 1, tree.complexity=1, family = "bernoulli",  learning.rate = 0.01)
# saveRDS(brt_RAC,"C:/Users/Irene/Source/Repositorios/TFM-Irene-Extremera/RF y BRT/brt_rac.rds")

```


```{r}
# Análisis del modelo
devexpl <- ((brt_RAC$self.statistics$null-brt_RAC$self.statistics$resid)/brt_RAC$self.statistics$null)*100
devexpl #% de deviance explicada por el modelo
summary(brt_RAC) #% de deviance explicada por cada variable
```

Se ve muy claramente que la influencia de la variable espacial a la hora de explicar el modelo es abrumadora en comparación a las otras covariables.

```{r}

# Plot de la respuesta funcional de la variable explicativa con respecto a la respuesta

gbm.plot(brt_RAC, n.plots=5, write.title=FALSE, plot.layout=c(1,5), common.scale=F) 

```

```{r}

pbrt_RAC <- predict(predictors_rac, brt_RAC,type="response", n.trees=brt_RAC$n.trees, shrinkage= 0.01, distribution="bernoulli")

# Representación
ggplot() +
  geom_raster(data = raster::as.data.frame(pbrt_RAC , xy = TRUE) , aes(x = x, y = y, fill = layer)) +
  coord_equal() +
  labs( x = "", y = "")+theme_minimal()+
  scale_color_brewer(palette = 'YlGnBu')+ labs(fill='')

# saveRDS(pbrt_RAC , "C:/Users/Irene/Source/Repositorios/TFM-Irene-Extremera/RF y BRT/Predicciones_brt_RAC_Atl.ascii")

```

¿QUÉ LE PASA A ESTE GRÁFICO QUE NO SALE?

```{r, results= "hide" }
# Validación Cruzada
# Hago una matriz para guardar los valores de los coeficientes de las diez iteraciones que me devuelva la función 
cosites_brt_rac <- matrix(ncol=6,nrow=10) 

# Genereo un bucle for de 10 iteraciones que me devuelva 10 valores diferentes de los 6 coeficientes.
for (i in 1:10) {cosites_brt_rac[i,] <- fddmx3(ddd[,c(6,7)],ddd,backgr,c(2,3,4,5,8))}

# Le doy nombre a las columnas para saber qué coeficientes hay dentro
colnames(cosites_brt_rac) <- c('AUC','COR','Kappa','Sensitivity','Specificity','TSS')
# write.csv(cosites_brt_rac,'C:/Users/Irene/Source/Repositorios/TFM-Irene-Extremera/RF y BRT/coeficientes_brt_rac_todos.csv')

# Hago la media por columnas que es lo que me interesa y lo guardo
coef_brt_model_rac <- apply(cosites_brt_rac, 2, mean) 

# Hago la media por columnas que es lo que me interesa y lo guardo
# write.csv(coef_brt_model_rac,'C:/Users/Irene/Source/Repositorios/TFM-Irene-Extremera/RF y BRT/coeficientes_brt_rac.csv')
coef_brt_rac <- read.csv('C:/Users/Irene/Source/Repositorios/TFM-Irene-Extremera/RF y BRT/coeficientes_brt_rac.csv')
coef_brt_rac
```

```{r}

nb_rac <- dnearneigh(as.matrix(ddd[,c(6,7)]), 1,max(ddd[,c(6,7)]));nb_rac 
listw_rac <- nb2listw(nb_rac,style = "S")

MoranI_rac <- moran.test(residuals(brt_RAC), listw=listw_rac, randomisation=FALSE); MoranI_rac #p valor de 0.02, hay autocorrelación espacial aun 

Moran_MC_rac <- moran.mc(residuals(brt_RAC), listw=listw_rac, nsim=100); Moran_MC_rac #p valor de 0.03, hay autocorrelación espacial

```