---
title: "Descriptiva"
author: "Irene Extremera Serrano"
date: "9/3/2021"
output: html_document
---

```{r setup, include=FALSE}
knitr::opts_chunk$set(eval = TRUE, warning = FALSE, error = FALSE, message = FALSE, comment = " ")
```

````{r, warning=FALSE, message=FALSE, echo= FALSE}

library(sp) #Tabajar con objetos de tipo espacial
library(rgdal) #Es necesaria para la librería sdmpredictors
library(carData)
library(car)
library(nlme)
library(gstat)
library(sf)
library(spData)
library(spdep)
library(lattice)
library(survival)
library(Formula)
library(ggplot2) #Para gráficos de las predicciones
library(Hmisc)
library(raster) #Para poder trabajar con objetos tipo raster
library(leaflet)
library(GGally)
library(maptools)
library(corrplot)
library(rgeos)
library(maptools) #Cargar mapas
library(dismo) #Para poder trabajar con BIOCLIM y MAXENT
library(sdmpredictors) #Para descargarme las variables ambientales
library(PresenceAbsence)
library(rJava)
library(randomForest)
library(INLA) #Para trabajar con INLA
library(Matrix)
library(parallel)
library(foreach)
library(dotCall64)
library(grid)
library(spam)
library(fields)
library(randomForest) #Para realizar Random Fores
library(gbm) #Para realizar vosted regression tree
library(TeachingDemos)
library(raster)
library(stars)
library(mgcv)
```

#################################################
########    CARGAR LAS BASES DE DATOS    ########
#################################################

```{r, echo= FALSE}

# Directorio de trabajo

setwd("C:/Users/Irene/Source/Repositorios/TFM-Irene-Extremera/Rmd")

# Mapa del mundo

data(wrld_simpl) 

#Presencias
data <- read.csv('C:/Users/Irene/Source/Repositorios/TFM-Irene-Extremera/Datos/Anchoas_Aqua_atln.csv',TRUE,",")
data <- data[,-1] #Le quito al primera que es una columna de índices
colnames(data) <- c('Lon','Lat') #Le doy nombre a las columnas

#Realizo un plot para cerciorarme que todo está en orden 

plot(wrld_simpl, xlim= c(-20,35),ylim=c(43,70), axes=TRUE,col="light yellow", main='Presencias Anchoa')
points(data$Lon, data$Lat, col="blue", pch=20, cex=0.75)
points(data$Lon, data$Lat, col="pink", cex=0.75)

```

```{r, echo= FALSE}

# Predictores

files<-(list.files("C:/Users/Irene/Source/Repositorios/TFM-Irene-Extremera/Predictores/atl", full.names=T, pattern=".tif"))#change directory
predictors <- stack(files)
names(predictors) <- c("bathy","chlomean","ppmean","odismean","salinity","tempmean")
plot(predictors) #Los pinto

predictors2 <- scale(predictors) #Los escalo

```

El sistema de referencia es el de coordenadas cartográficas y la resolución es de 0.0833º.

#############################################################
##### --- Presencias, Pseudoausencias & Otras cosas --- #####
#############################################################

```{r,echo= FALSE}

set.seed(141592) 
backgr <- randomPoints(predictors2, 1000) 

# Base de datos con los valores de las variables ambientales para cada presencia
sdmdata <- read.csv("C:/Users/Irene/Source/Repositorios/TFM-Irene-Extremera/Datos/sdmdata_atln.csv") #Todas las variables escaladas
sdmdata_nos <- read.csv("C:/Users/Irene/Source/Repositorios/TFM-Irene-Extremera/Datos/sdmdata_sin_escalar.csv") #Sin las variables escaladas

#Pintado
plot(wrld_simpl, xlim= c(-10,40),ylim=c(36,75), axes=TRUE,col="light yellow")
points(sdmdata$x, sdmdata$y, col="pink", pch=20, cex=0.75)

```


#############################################################
################## ----- Descriptiva ----- ##################
#############################################################

Una vez obtenida la base datos a punto comienza la descriptiva.

```{r}

# Miro la correlación entre variables para identificar qué variables o no incluir.
# La correlación se empieza a plantear el no introducir la variable partir de 0.7.
# Hacer modelos con correlación y sin ella para ver cómo ajustan y ver cómo se explica (opcional)

matrix<-rcorr(as.matrix(sdmdata[,c(3:8)]), type = "pearson")

# ... : further arguments to pass to the native R cor.test function
cor.mtest <- function(mat, ...) {
  mat <- as.matrix(mat)
  n <- ncol(mat)
  p.mat<- matrix(NA, n, n)
  diag(p.mat) <- 0
  for (i in 1:(n - 1)) {
    for (j in (i + 1):n) {
      tmp <- cor.test(mat[, i], mat[, j], ...)
      p.mat[i, j] <- p.mat[j, i] <- tmp$p.value
    }
  }
  colnames(p.mat) <- rownames(p.mat) <- colnames(mat)
  p.mat
}

corrplot(matrix$r, type="lower", tl.col = "black",method="number",
         p.mat = matrix$P, sig.level = 0.05)

```

Se puede observar que las correlaciones entre algunas de las variables son bastante altas:

- Chlomean y odismean con un 0.89, bastante alta y positiva.

- ppmean tiene una correlación negativa alta con salinidad -0.81 y tempmean -0.88.

A si a primera vista diría que las variables mas indicadas para entrar en el modelo serían: bathy, odismean, salinity y tempmean. 

A continuación realizo un ggpairs para ver qué tipo de relación hay entre las covariables escaladas y sin escalar.

```{r, echo=FALSE}

# Escaladas

par(mfrow=c(2,1))
attach(sdmdata)
G1<-ggplot(sdmdata, aes(bathy,chlomean) ) +
  geom_point()
G1

G2<-ggplot(sdmdata, aes(bathy,ppmean) ) +
  geom_point()
G2

G3<-ggplot(sdmdata, aes(bathy,salinity) ) +
  geom_point()
G3

G4<-ggplot(sdmdata, aes(bathy,odismean) ) +
  geom_point()
G4


G5<-ggplot(sdmdata, aes(bathy,tempmean) ) +
  geom_point()
G5


G6<-ggplot(sdmdata, aes(ppmean,chlomean) ) +
  geom_point()
G6

G7<-ggplot(sdmdata, aes(ppmean,odismean) ) +
  geom_point()
G7

G8<-ggplot(sdmdata, aes(ppmean,tempmean) ) +
  geom_point()
G8

G9<-ggplot(sdmdata, aes(ppmean,salinity) ) +
  geom_point()
G9

G10<-ggplot(sdmdata, aes(salinity,chlomean) ) +
  geom_point()
G10

G11<-ggplot(sdmdata, aes(salinity,tempmean) ) +
  geom_point()
G11

G12<-ggplot(sdmdata, aes(salinity,odismean) ) +
  geom_point()
G12

G13<-ggplot(sdmdata, aes(odismean,tempmean) ) +
  geom_point()
G13

G14<-ggplot(sdmdata, aes(odismean,chlomean) ) +
  geom_point()
G14

G15<-ggplot(sdmdata, aes(tempmean,chlomean) ) +
  geom_point()
G15

```

Se observa que la forma que tienen de relacionarse las variables entre ellas es bastante extraña en algunos casos. Por ello se valora a continuación realizar estos mismos gráficos con las variables ambientales sin escalar.

```{r, echo=FALSE}

# Escaladas

par(mfrow=c(2,1))
attach(sdmdata_nos)
G1<-ggplot(sdmdata_nos, aes(bathy,chlomean) ) +
  geom_point()
G1

G2<-ggplot(sdmdata_nos, aes(bathy,ppmean) ) +
  geom_point()
G2

G3<-ggplot(sdmdata_nos, aes(bathy,salinity) ) +
  geom_point()
G3

G4<-ggplot(sdmdata_nos, aes(bathy,odismean) ) +
  geom_point()
G4


G5<-ggplot(sdmdata_nos, aes(bathy,tempmean) ) +
  geom_point()
G5


G6<-ggplot(sdmdata_nos, aes(ppmean,chlomean) ) +
  geom_point()
G6

G7<-ggplot(sdmdata_nos, aes(ppmean,odismean) ) +
  geom_point()
G7

G8<-ggplot(sdmdata_nos, aes(ppmean,tempmean) ) +
  geom_point()
G8

G9<-ggplot(sdmdata_nos, aes(ppmean,salinity) ) +
  geom_point()
G9

G10<-ggplot(sdmdata_nos, aes(salinity,chlomean) ) +
  geom_point()
G10

G11<-ggplot(sdmdata_nos, aes(salinity,tempmean) ) +
  geom_point()
G11

G12<-ggplot(sdmdata_nos, aes(salinity,odismean) ) +
  geom_point()
G12

G13<-ggplot(sdmdata_nos, aes(odismean,tempmean) ) +
  geom_point()
G13

G14<-ggplot(sdmdata_nos, aes(odismean,chlomean) ) +
  geom_point()
G14

G15<-ggplot(sdmdata_nos, aes(tempmean,chlomean) ) +
  geom_point()
G15

```

Al comparar las gráficas en las que se relacionan las variables escaladas y no se comprueba que efectivamente entre ellas tienen una relación un poco extraña. 

Estas relaciones entre las covariables sirve de aliciente para pensar que uno de los modelos a realizar sea un modelo aditivo generalizado (GAM).
Además, cabe mencionar que la variable respuesta se distribuye como una binomial por lo que otro de los modelos a plantear será un modelo lineal generalizado (GLM).

En la linea de selección de variables, a continuación se mirará la multicolinealidad entre ellas mediante el VIF (factor de inflación de la varianza). Para ello se partirá de todas las variables y posteriormente se irán eliminando una a una las que tengan un mayor valor hasta que el grupo quede con valores de VIF menores a 3.

```{r}

# Compruebo si hay o no multicolinealidad entre variables
# El objetivo es quedarse con un conjunto de variables con un VIF menor a 5 y 3.

source("HighstatLib.r") #Función ya hecha
# corvif(sdmdata[,c(2:7)]) #Solo la hago para las que no son covaraibles
# View(sdmdata)
corvif(sdmdata[,c(2,5,6,7)]) #He ido quitando una a una las que tenían un GVIF mas alto, ppmean y chlmean

```

Las variables con las que me quedaré finalmente han sido: batimetría, oxígeno disuelto, temperatura media y salinidad. 

#########################################################
########### --- Comparación de modelos --- ##############
#########################################################

```{r}
cosites_bc_model <- read.csv("C:/Users/Irene/Source/Repositorios/TFM-Irene-Extremera/BIOCLIM/coeficientes_BIOCLIM_todos.csv")
cosites_bc_model<- cosites_bc_model[,c(-1)]

cosites_maxent_model <- read.csv("C:/Users/Irene/Source/Repositorios/TFM-Irene-Extremera/MAXENT/coeficientes_MAXENT_atln_todos.csv")
cosites_maxent_model<-cosites_maxent_model[,-1]

cosites_brt <- read.csv("C:/Users/Irene/Source/Repositorios/TFM-Irene-Extremera/RF y BRT/coeficientes_brt_todos.csv")
cosites_brt<-cosites_brt[,-1]

# cosites_brt_rac <- read.csv("C:/Users/Irene/Source/Repositorios/TFM-Irene-Extremera/RF y BRT/coeficientes_brt_rac_todos.csv")
# cosites_brt_rac<-cosites_brt_rac[,-1]

cosites_rf_model <- read.csv("C:/Users/Irene/Source/Repositorios/TFM-Irene-Extremera/RF y BRT/coeficientes_rf_todos.csv")
cosites_rf_model<-cosites_rf_model[,-1]

# cosites_rf_rac <- read.csv("C:/Users/Irene/Source/Repositorios/TFM-Irene-Extremera/RF y BRT/coeficientes_rf_rac_todos.csv")
# cosites_rf_rac<-cosites_rf_rac[,-1]

cosites_glm <- read.csv("C:/Users/Irene/Source/Repositorios/TFM-Irene-Extremera/GLM frecuentista/coeficientes_glmfrec_todas.csv")
cosites_glm <-cosites_glm[,-1]

# cosites_glm_rac <- read.csv("C:/Users/Irene/Source/Repositorios/TFM-Irene-Extremera/GLM frecuentista/coeficientes_glmrac_todas.csv")
# cosites_glm_rac<-cosites_glm_rac[,-1]

cosites_gam <- read.csv('C:/Users/Irene/Source/Repositorios/TFM-Irene-Extremera/GAM/coeficientes_gam_todas.csv')
cosites_gam <-cosites_gam[,-1]

# cosites_gam_rac <- read.csv("C:/Users/Irene/Source/Repositorios/TFM-Irene-Extremera/GAM/coeficientes_gam_rac_todos.csv")
# cosites_gam_rac<-cosites_gam_rac[,-1]

cosas <- matrix(ncol=6,nrow=10,c(cosites_bc_model[,1],cosites_maxent_model[,1],cosites_brt[,1],cosites_rf_model[,1],cosites_glm[,1],cosites_gam[,1]))
colnames(cosas)<- c("BIOCLIM","MAXENT","BRT","RF","GLM","GAM")
nombres<-  c("AUC","COR","KAPPA","SENSITIVITY","SPECIFICIT","TSS")

for(i in 1:6){boxplot(cosites_bc_model[,i],cosites_maxent_model[,i],cosites_brt[,i],cosites_rf_model[,i],cosites_glm[,i],cosites_gam[,i], col=c("red","yellow","green","blue","pink","orange"),ylab=nombres[i])}

```



