---
title: "GLM"
author: "Irene Extremera Serrano"
date: "9/3/2021"
output: html_document
---

```{r setup, include=FALSE}
knitr::opts_chunk$set(eval = TRUE, warning = FALSE, error = FALSE, message = FALSE, comment = " ")
```

````{r, warning=FALSE, message=FALSE, echo= FALSE}

library(sp) #Tabajar con objetos de tipo espacial
library(rgdal) #Es necesaria para la librería sdmpredictors
library(carData)
library(car)
library(nlme)
library(gstat)
library(sf)
library(spData)
library(spdep)
library(lattice)
library(survival)
library(Formula)
library(ggplot2) #Para gráficos de las predicciones
library(Hmisc)
library(raster) #Para poder trabajar con objetos tipo raster
library(leaflet)
library(GGally)
library(maptools)
library(corrplot)
library(rgeos)
library(maptools) #Cargar mapas
library(dismo) #Para poder trabajar con BIOCLIM y MAXENT
library(sdmpredictors) #Para descargarme las variables ambientales
library(PresenceAbsence)
library(rJava)
library(randomForest)
library(INLA) #Para trabajar con INLA
library(Matrix)
library(parallel)
library(foreach)
library(dotCall64)
library(grid)
library(spam)
library(fields)
library(randomForest) #Para realizar Random Fores
library(gbm) #Para realizar vosted regression tree
library(TeachingDemos)
library(raster)
library(stars)
library(mgcv)
```

#############################
####### --- Datos --- #######
#############################

```{r, echo= FALSE}

# Directorio de trabajo

setwd("C:/Users/Irene/Source/Repositorios/TFM-Irene-Extremera/Rmd")

# Mapa del mundo
data(wrld_simpl) 

#Presencias
data <- read.csv('C:/Users/Irene/Source/Repositorios/TFM-Irene-Extremera/Datos/Anchoas_Aqua_atln.csv',TRUE,",")
data <- data[,-1] #Le quito al primera que es una columna de índices
colnames(data) <- c('Lon','Lat') #Le doy nombre a las columnas

#Predictores modelo
cuatro_pred <- (list.files("C:/Users/Irene/Source/Repositorios/TFM-Irene-Extremera/Predictores/atl/Seleccionadas", full.names=T, pattern=".tif")) #Cargo bathy que lo he metido en una carpeta aparte
predictors <- stack(cuatro_pred)
names(predictors) <- c("bathy","odismean","salinity","tempmean")
predictors3 <- scale(predictors)

# Ausencias (Con todos los predictores pues es así como se han creado para meterlas al sdmdata_modelos)
files<-(list.files("C:/Users/Irene/Source/Repositorios/TFM-Irene-Extremera/Predictores/atl", full.names=T, pattern=".tif"))#change directory
predictores <- stack(files)
names(predictores) <- c("bathy","chlomean","ppmean","odismean","salinity","tempmean")
predictors2 <- scale(predictores) #Los escalo
set.seed(141592) 
backgr <- randomPoints(predictors2, 1000) 

# Base de datos sin RAC.
sdmdata <- read.csv("C:/Users/Irene/Source/Repositorios/TFM-Irene-Extremera/Datos/sdmdata_atln_modelos.csv")
sdmdata <- sdmdata[,-1]

# Base de datos sin escalar
sdmdata_nos <- read.csv("C:/Users/Irene/Source/Repositorios/TFM-Irene-Extremera/Datos/sdmdata_sin_escalar.csv") #Sin las variables escaladas
sdmdata_nos<- sdmdata_nos[,c(-1)]

# Para comprobar que todo está en orden
plot(wrld_simpl,xlim=c(-20,35),ylim=c(43,70))
points(sdmdata[,6],sdmdata[,7])

## SIN COMPONENTE ESPACIAL 
#Modelo
glm1 <- readRDS("C:/Users/Irene/Source/Repositorios/TFM-Irene-Extremera/GLM frecuentista/GLM_model.rds")

#Predictiva
predm1 <- readRDS("C:/Users/Irene/Source/Repositorios/TFM-Irene-Extremera/GLM frecuentista/Predicciones_glm_Atl.ascii")

#Coeficientes
cosites_glm <- read.csv("C:/Users/Irene/Source/Repositorios/TFM-Irene-Extremera/GLM frecuentista/coeficientes_glmfrec_todas.csv")
cosites_glm <-cosites_glm[,-1]
coef_glm <- read.csv("C:/Users/Irene/Source/Repositorios/TFM-Irene-Extremera/GLM frecuentista/coeficientes_glmfrec.csv")

#### CON COMPONENTE ESPACIAL ####
ddd<- read.csv('C:/Users/Irene/Source/Repositorios/TFM-Irene-Extremera/Datos/rac.csv') #Base de datos con RAC
ddd<-ddd[,-1]

# Predictores con RAC
files<-(list.files("C:/Users/Irene/Source/Repositorios/TFM-Irene-Extremera/Predictores/RAC", full.names=T, pattern=".tif"))
predictors <- stack(files)
names(predictors) <- c("bathy","odismean","focal_rac_vect","salinity","tempmean")
predictors_rac <- scale(predictors) 

# Modelo RAC
glm_rac <-readRDS("C:/Users/Irene/Source/Repositorios/TFM-Irene-Extremera/GLM frecuentista/GLM_model_rac.rds")

#Predictiva RAC
predm_glm_rac <- readRDS("C:/Users/Irene/Source/Repositorios/TFM-Irene-Extremera/GLM frecuentista/Predicciones_glm_rac_Atl.ascii")

#Coeficientes RAC
cosites_glm_rac <- read.csv("C:/Users/Irene/Source/Repositorios/TFM-Irene-Extremera/GLM frecuentista/coeficientes_glmrac_todas.csv")
cosites_glm_rac<-cosites_glm_rac[,-1]
coef_glm_model_rac <- read.csv('C:/Users/Irene/Source/Repositorios/TFM-Irene-Extremera/GLM frecuentista/coeficientes_glmrac.csv')

```


##### --- MODELO LINEAL GENERALIZADO --- #####

Debido a que la variable respuesta se distribuye como una binomial voy a realizar un GLM introduciendo las covariables de forma aditiva.


```{r}

# GLM
glm1 <- glm(pb ~ bathy + odismean + tempmean + salinity, data=sdmdata, family="binomial") 

saveRDS(glm1, "C:/Users/Irene/Source/Repositorios/TFM-Irene-Extremera/GLM frecuentista/GLM_model.rds")

# Resumen del modelo
summary(glm1) #Todas las variables salen significativas

```
Compruebo a continuación si hay colinealidad entre ellas.

```{r}

# Colinealidad

vif(glm1) #No la hay

```

```{r}

# VALORACIÓN DEL MODELO:
# Normalidad y homocedasticidad

par(mfrow=c(2,2))
plot(glm1) #No se ve normalidad ni homocedasticidad en los residuos

```

Los residuos no son normales, obviamente porque la variable respuesta es una binomial.

```{r}

res_m1 <- residuals(glm1,type='deviance')
shapiro.test(res_m1) #No hay normalidad p valor de 2.2e-16
1-pchisq(glm1$deviance, df = glm1$df.residual, lower.tail = F) #0.0168 hay diferencias significativas entre el modelo nulo y el ajustado

```

El shapiro test indica lo que ya se veia en los residuos, que no hay normalidad en ellos.
Con el pchisq de 0.246 se observa que no hay diferencias significativas entre el modelo nulo y el ajustado.

```{r}

# PREDICCIÓN
predm1<-predict(predictors3,glm1,type='response')

saveRDS(predm1, "C:/Users/Irene/Source/Repositorios/TFM-Irene-Extremera/GLM frecuentista/Predicciones_glm_Atl.ascii")

ggplot() +
  geom_raster(data = raster::as.data.frame(predm1 , xy = TRUE) , aes(x = x, y = y, fill = layer)) +
  coord_equal() +
  labs( x = "", y = "")+theme_minimal()+
  scale_color_brewer(palette = 'YlGnBu')+ labs(fill='')

```

En este mapa se aprecia que la probabilidad de presencia es mayor en general en comparación al resto. Parece estar bastante extendida por por la mayor parte de la costa Europea, Mar del Norte y un poco en el Mar Báltico.

```{r}

coords <- as.data.frame(cbind(sdmdata$x,sdmdata$y)) #Extraigo la lat y long de los puntos obs
ppm1<-extract(predm1,coords) #Lo mismo con los valores de probabilidad de los puntos observados
ppm1<-as.data.frame(ppm1) #Paso a data.frame
sdmdata1<-cbind(sdmdata,ppm1) #Lo junto todo a una base de datos
sdmdata1<-na.omit(sdmdata1) #Elimino los NAs
cor(sdmdata1$ppm1,sdmdata1$pb,method="spearman") # 0.518 es la correlación entre lo predicho y lo observado

# plot(glm1$fitted.values, as.vector(unlist(ppm1)), main='Ajustados VS Observados', xlab='Valores Ajustados', ylab='Valores Observados',col=c('blue','green'))
# abline(0,1)

plot(glm1$fitted.values, sdmdata$pb, main='Ajustados VS Observados', xlab='Valores Ajustados', ylab='Valores Observados',col=c('blue','green'))
abline(0,1)

```

La correlación entre lo predicho y observado es del 0.464. Aparte en la gráfica se observa que los valores predichos frente a observados no se ajustan a la recta.


```{r}

# FUNCIÓN DEFINITIVA DEFINITIVÍSIMA MILENARIA XTREM: Funciona para glm.
# Esta función sirve para hacer una cross validation y obtener así los distintos criterios de valoración del modelo que me interesan

fddmx2 <- function(coordenadas, base_datos,background,model){

      group <- kfold(coordenadas, 5) #kfold(1:1592, 5)

      pres_train <- base_datos[group != 1, ] #Las que no sean 1
      pres_test <- base_datos[group == 1, ] #Las que sean 1
      
      modelo <- update(model, data = pres_train)

      group <- kfold(background, 5) #Hago 5 grupos de esos puntos
      backg_train <- background[group != 1, ]
      backg_test <- background[group == 1, ]
      
      eval.modesta <- evaluate(pres_test[pres_test==1,],pres_test[pres_test==0,],modelo)

      auc_modelo.model <- eval.modesta@auc #auc
      
      cor_modelo.model <- eval.modesta@cor #cor
      
      kappa_modelo.model <- mean(eval.modesta@kappa) #Kappa

      sensibility_modelo.model <- mean(eval.modesta@TPR/(eval.modesta@TPR+eval.modesta@FNR)) #Sensibilidad
      
      specificity_modelo.modelo <- mean(eval.modesta@TNR/(eval.modesta@FPR+eval.modesta@TNR)) #Especificidad
      
      TSS_modelo.model <- mean(eval.modesta@TPR+eval.modesta@TNR-1) #TSS
      
      return(c(auc_modelo.model,cor_modelo.model,kappa_modelo.model,sensibility_modelo.model,specificity_modelo.modelo,TSS_modelo.model))
}

# Hago una matriz para guardar los valores de los coeficientes de las diez iteraciones que me devuelva la función 
cosites_glm <- matrix(ncol=6,nrow=10) 

# Genereo un bucle for de 10 iteraciones que me devuelva 10 valores diferentes de los 6 coeficientes.
for (i in 1:10) {cosites_glm[i,] <- fddmx2(sdmdata[,c(6,7)],sdmdata,backgr,glm1)}

# Le doy nombre a las columnas para saber qué coeficientes hay dentro
colnames(cosites_glm) <- c('AUC','COR','Kappa','Sensitivity','Specificity','TSS')
write.csv(cosites_glm,'C:/Users/Irene/Source/Repositorios/TFM-Irene-Extremera/GLM Frecuentista/coeficientes_glmfrec_todas.csv')


# Hago la media por columnas que es lo que me interesa y lo guardo
coef_glm_model <- apply(cosites_glm, 2, mean);coef_glm_model 
write.csv(coef_glm_model,'C:/Users/Irene/Source/Repositorios/TFM-Irene-Extremera/GLM Frecuentista/coeficientes_glmfrec.csv')
coef_glm <- read.csv('C:/Users/Irene/Source/Repositorios/TFM-Irene-Extremera/GLM frecuentista/coeficientes_glmfrec.csv')

```

```{r}

nb <- dnearneigh(as.matrix(sdmdata[,c(6,7)]), 1,max(sdmdata[,c(6,7)]));nb 
listw <- nb2listw(nb,style = "S")

MoranI <- moran.test(residuals(glm1), listw=listw, randomisation=FALSE); MoranI #p valor de 1 indica que Ho no se rechaza, no hay autocorrelación espacial
Moran_MC <- moran.mc(residuals(glm1), listw=listw, nsim=100); Moran_MC #p valor de 0.99 Ho no se rechaza, lo cual indica que no hay autocorrelación espacial

```

No hay correlación espacial. Lo cual puede ser debido a que el area de estudio es muy grande.

```{r}
#RAC en glm

glm_rac <-  glm(pb ~ bathy + odismean + tempmean + salinity + focal_rac_vect, data=ddd, family="binomial") 

saveRDS(glm_rac, "C:/Users/Irene/Source/Repositorios/TFM-Irene-Extremera/GLM frecuentista/GLM_model_rac.rds")

# Resumen del modelo
summary(glm_rac) #Todas las variables salen significativas

```

```{r}

# Colinealidad

vif(glm_rac) #No la hay

```

```{r}

# VALORACIÓN DEL MODELO:
# Normalidad y homocedasticidad

par(mfrow=c(2,2))
plot(glm_rac) #No se ve normalidad ni homocedasticidad en los residuos

```

Los residuos no son normales, obviamente porque la variable respuesta es una binomial.

```{r}

res_glm_rac <- residuals(glm_rac,type='deviance')
shapiro.test(res_glm_rac) #No hay normalidad p valor de 2.2e-16
1-pchisq(glm_rac$deviance, df = glm_rac$df.residual, lower.tail = F) #0 hay diferencias significativas entre el modelo nulo y el ajustado

```

El shapiro test indica lo que ya se veia en los residuos, que no hay normalidad en ellos.
Con el pchisq de 0 se observa que hay diferencias significativas entre el modelo nulo y el ajustado.


```{r}

# PREDICCIÓN
predm_glm_rac<-predict(predictors_rac,glm_rac,type='response')

saveRDS(predm_glm_rac, "C:/Users/Irene/Source/Repositorios/TFM-Irene-Extremera/GLM frecuentista/Predicciones_glm_rac_Atl.ascii")

ggplot() +
  geom_raster(data = raster::as.data.frame(predm_glm_rac , xy = TRUE) , aes(x = x, y = y, fill = layer)) +
  coord_equal() +
  labs( x = "", y = "")+theme_minimal()+
  scale_color_brewer(palette = 'YlGnBu')+ labs(fill='')

```

```{r}
# Otra forma de hacerlo
# coords2 <- cbind(ddd$x,ddd$y)
# ppm2<-extract(predm_glm_rac,coords2) #Lo mismo con los valores de probabilidad de los puntos observados
# ppm2<-as.data.frame(ppm2)

plot(glm_rac$fitted.values, ddd$pb, main='Ajustados VS Observados', xlab='Valores Ajustados', ylab='Valores Observados',col=c('blue','green'))
abline(0,1) #Me da error porque las longitudes son diferentes

```


```{r}

# Hago una matriz para guardar los valores de los coeficientes de las diez iteraciones que me devuelva la función 
cosites_glm_rac <- matrix(ncol=6,nrow=10) 

# Genereo un bucle for de 10 iteraciones que me devuelva 10 valores diferentes de los 6 coeficientes.
for (i in 1:10) {cosites_glm_rac[i,] <- fddmx2(ddd[,c(6,7)],ddd,backgr,glm_rac)}

# Le doy nombre a las columnas para saber qué coeficientes hay dentro
colnames(cosites_glm_rac) <- c('AUC','COR','Kappa','Sensitivity','Specificity','TSS')
write.csv(cosites_glm_rac,'C:/Users/Irene/Source/Repositorios/TFM-Irene-Extremera/GLM Frecuentista/coeficientes_glmrac_todas.csv')

# Hago la media por columnas que es lo que me interesa y lo guardo
coef_glm_model_rac <- apply(cosites_glm_rac, 2, mean);coef_glm_model_rac 
write.csv(coef_glm_model_rac,'C:/Users/Irene/Source/Repositorios/TFM-Irene-Extremera/GLM Frecuentista/coeficientes_glmrac.csv')
coef_glm_rac <- read.csv('C:/Users/Irene/Source/Repositorios/TFM-Irene-Extremera/GLM frecuentista/coeficientes_glmrac.csv')

```

```{r}

nb_rac <- dnearneigh(as.matrix(ddd[,c(6,7)]), 1,max(ddd[,c(6,7)]));nb_rac 
listw_rac <- nb2listw(nb_rac,style = "S")

MoranI <- moran.test(residuals(glm_rac), listw=listw_rac, randomisation=FALSE); MoranI #p valor de 0.96 indica que Ho no se rechaza, no hay autocorrelación espacial
Moran_MC <- moran.mc(residuals(glm_rac), listw=listw_rac, nsim=100); Moran_MC #p valor de 0.93 Ho no se rechaza, lo cual indica que no hay autocorrelación espacial

```