---
title: "MAXENT"
author: "Irene Extremera Serrano"
date: "9/3/2021"
output: html_document
---

```{r setup, include=FALSE}
knitr::opts_chunk$set(eval = TRUE, warning = FALSE, error = FALSE, message = FALSE, comment = " ")
```

````{r, warning=FALSE, message=FALSE, echo= FALSE}

library(sp) #Tabajar con objetos de tipo espacial
library(rgdal) #Es necesaria para la librería sdmpredictors
library(carData)
library(car)
library(nlme)
library(gstat)
library(sf)
library(spData)
library(spdep)
library(lattice)
library(survival)
library(Formula)
library(ggplot2) #Para gráficos de las predicciones
library(Hmisc)
library(raster) #Para poder trabajar con objetos tipo raster
library(leaflet)
library(GGally)
library(maptools)
library(corrplot)
library(rgeos)
library(maptools) #Cargar mapas
library(dismo) #Para poder trabajar con BIOCLIM y MAXENT
library(sdmpredictors) #Para descargarme las variables ambientales
library(PresenceAbsence)
library(rJava)
library(randomForest)
library(INLA) #Para trabajar con INLA
library(Matrix)
library(parallel)
library(foreach)
library(dotCall64)
library(grid)
library(spam)
library(fields)
library(randomForest) #Para realizar Random Fores
library(gbm) #Para realizar vosted regression tree
library(TeachingDemos)
library(raster)
library(stars)
library(mgcv)
```


```{r, echo= FALSE}

# Directorio de trabajo

setwd("C:/Users/Irene/Source/Repositorios/TFM-Irene-Extremera/Rmd")

# Mapa del mundo
data(wrld_simpl) 

#Presencias
data <- read.csv('C:/Users/Irene/Source/Repositorios/TFM-Irene-Extremera/Datos/Anchoas_Aqua_atln.csv',TRUE,",")
data <- data[,-1] #Le quito al primera que es una columna de índices
colnames(data) <- c('Lon','Lat') #Le doy nombre a las columnas

#Predictores modelo
cuatro_pred <- (list.files("C:/Users/Irene/Source/Repositorios/TFM-Irene-Extremera/Predictores/atl/Seleccionadas", full.names=T, pattern=".tif")) #Cargo bathy que lo he metido en una carpeta aparte
predictors <- stack(cuatro_pred)
names(predictors) <- c("bathy","odismean","salinity","tempmean")
predictors3 <- scale(predictors)

# Ausencias (Con todos los predictores pues es así como se han creado para meterlas al sdmdata_modelos)
files<-(list.files("C:/Users/Irene/Source/Repositorios/TFM-Irene-Extremera/Predictores/atl", full.names=T, pattern=".tif"))#change directory
predictores <- stack(files)
names(predictores) <- c("bathy","chlomean","ppmean","odismean","salinity","tempmean")
predictors2 <- scale(predictores) #Los escalo
set.seed(141592) 
backgr <- randomPoints(predictors2, 1000) 

# Base de datos sin RAC.
sdmdata <- read.csv("C:/Users/Irene/Source/Repositorios/TFM-Irene-Extremera/Datos/sdmdata_atln_modelos.csv")
sdmdata <- sdmdata[,-1]

# Para comprobar que todo está en orden
plot(wrld_simpl,xlim=c(-20,35),ylim=c(43,70))
points(sdmdata[,6],sdmdata[,7])

#Modelo
maxent_model <- readRDS("C:/Users/Irene/Source/Repositorios/TFM-Irene-Extremera/MAXENT/maxent_model_atl.rds")

#Predictiva
predict_presence_maxent_model <- readRDS("C:/Users/Irene/Source/Repositorios/TFM-Irene-Extremera/MAXENT/Predicciones_MAXENT_alt.ascii")

#Coeficientes
cosites_maxent_model <- read.csv("C:/Users/Irene/Source/Repositorios/TFM-Irene-Extremera/MAXENT/coeficientes_MAXENT_atln_todos.csv")
cosites_maxent_model<-cosites_maxent_model[,-1]
coef_mx_model <- read.csv("C:/Users/Irene/Source/Repositorios/TFM-Irene-Extremera/MAXENT/coeficientes_MAXENT_atln.csv")

```


##########################
##### --- MAXENT --- #####
##########################

El siguiente modelo a realizar será MAXENT, que es muy sencillo de realizar computacionalmente pero es difícil de interpretar en cuanto a lo que hace por dentro (caja negra).

```{r}

# Construyo el modelo

maxent_model <- maxent(predictors3, data,backgr)
# saveRDS(maxent_model, "C:/Users/Irene/Source/Repositorios/TFM-Irene-Extremera/MAXENT/maxent_model_atl.rds")

plot(maxent_model) 

```

En la gráfica Variable Contribution, se está midiendo el porcentaje de cada variable en cuando a cómo es de importante a la hora de ajustar el modelo. Según muestra la gráfica, las variables mas importantes son la batimetría (70%) y la temperatura media superficial (28%). Siendo salinidad la tercera que mas contribuye con un 2% y odismean con un 0%.

Como el modelo MAXENT del paquete dismo no da tampoco los residuos, no puedo hacer un análisis de los mismo, por lo que pasaré a la realización de la predicción.

```{r}

# Predicciones de presencia
ext <-extent(-20,35,43,70) #Para Atlántico Norte
predict_presence_maxent_model <- dismo::predict(object = maxent_model, 
                                   x = predictors3, 
                                   ext = ext)
# La pinto
ggplot() +
  geom_raster(data = raster::as.data.frame(predict_presence_maxent_model , xy = TRUE) , aes(x = x, y = y, fill = layer)) +
  coord_equal() +
  labs( x = "", y = "")+theme_minimal()+
  scale_color_brewer(palette = 'YlGnBu')+ labs(fill='')+

# Me guardo el modelo predictivo
# saveRDS(predict_presence_maxent_model, "C:/Users/Irene/Source/Repositorios/TFM-Irene-Extremera/MAXENT/Predicciones_MAXENT_alt.ascii")

```

Al igual que mostraba BIOCLIM, hay probabilidad de ocurrencia alrededor de la costa de Gran Bretaña y Francia, solo que aquí bastante mayor. Sin embargo, en este modelo se aprecia que prácticamente en toda la costa europea hay una alta probabilidad de presencia a excepción de en el interior del mar Blanco y la costa este y oeste de Noruega.

```{r}

fddmx1 <- function(coordenadas, predictores,background){

      group <- kfold(coordenadas, 5)

      pres_train <- coordenadas[group != 1, ] #Las que no sean 1
      pres_test <- coordenadas[group == 1, ] #Las que sean 1
      
      me_m<- maxent(predictores, pres_train,background)

      group <- kfold(background, 5) #Hago 5 grupos de esos puntos
      backg_train <- background[group != 1, ]
      backg_test <- background[group == 1, ]
      
      eval.modesta <- evaluate(pres_test, backg_test, me_m, predictores)
      
      auc_model <- eval.modesta@auc #auc
      
      cor_model <- eval.modesta@cor #cor
      
      kappa_model <- mean(eval.modesta@kappa) #Kappa

      sensibility_model <- mean(eval.modesta@TPR/(eval.modesta@TPR+eval.modesta@FNR)) #Sensibilidad
      
      specificity_modelo <- mean(eval.modesta@TNR/(eval.modesta@FPR+eval.modesta@TNR)) #Especificidad
      
      TSS_model <- mean(eval.modesta@TPR+eval.modesta@TNR-1) #TSS
      
      return(c(auc_model,cor_model,kappa_model,sensibility_model,specificity_modelo,TSS_model))
}

# Hago una matriz para guardar los valores de los coeficientes de las diez iteraciones que me devuelva la función 
cosites_maxent_model <- matrix(ncol=6,nrow=10) 
      
# Genereo un bucle for de 10 iteraciones que me devuelva 10 valores diferentes de los 6 coeficientes.
for (i in 1:10) { cosites_maxent_model[i,] <- fddmx1(data,predictors3,backgr)}

# Le doy nombre a las columnas para saber qué coeficientes hay dentro
colnames(cosites_maxent_model) <- c('AUC','COR','Kappa','Sensitivity','Specificity','TSS')
# write.csv(cosites_maxent_model,'C:/Users/Irene/Source/Repositorios/TFM-Irene-Extremera/MAXENT/coeficientes_MAXENT_atln_todos.csv')

# Hago la media por columnas que es lo que me interesa y lo guardo
coef_mx_model <- apply(cosites_maxent_model, 2, mean)
coef_mx_model 
# write.csv(coef_mx_model,'C:/Users/Irene/Source/Repositorios/TFM-Irene-Extremera/MAXENT/coeficientes_MAXENT_atln.csv')
```

```{r}

########### AUTOCORRELACIÓN ESPACIAL ##########

```

FALTARÍA:
- Sacar los residuos
- Calcular el índice de Moran
- Incluir en BIOCLIM la componente espacial de alguna manera (RAC?)
- Predicción
- CV
- Volver a mirar el índice de Moran


