---
title: "RANDOM FOREST"
author: "Irene Extremera Serrano"
date: "9/3/2021"
output: html_document
---

```{r setup, include=FALSE}
knitr::opts_chunk$set(eval = TRUE, warning = FALSE, error = FALSE, message = FALSE, comment = " ")
```

````{r, warning=FALSE, message=FALSE, echo= FALSE}

library(sp) #Tabajar con objetos de tipo espacial
library(rgdal) #Es necesaria para la librería sdmpredictors
library(carData)
library(car)
library(nlme)
library(gstat)
library(sf)
library(spData)
library(spdep)
library(lattice)
library(survival)
library(Formula)
library(ggplot2) #Para gráficos de las predicciones
library(Hmisc)
library(raster) #Para poder trabajar con objetos tipo raster
library(leaflet)
library(GGally)
library(maptools)
library(corrplot)
library(rgeos)
library(maptools) #Cargar mapas
library(dismo) #Para poder trabajar con BIOCLIM y MAXENT
library(sdmpredictors) #Para descargarme las variables ambientales
library(PresenceAbsence)
library(rJava)
library(randomForest)
library(INLA) #Para trabajar con INLA
library(Matrix)
library(parallel)
library(foreach)
library(dotCall64)
library(grid)
library(spam)
library(fields)
library(randomForest) #Para realizar Random Fores
library(gbm) #Para realizar vosted regression tree
library(TeachingDemos)
library(raster)
library(stars)
library(mgcv)
```

#############################
####### --- Datos --- #######
#############################

```{r, echo= FALSE}

# Directorio de trabajo

setwd("C:/Users/Irene/Source/Repositorios/TFM-Irene-Extremera/Rmd")

# Mapa del mundo
data(wrld_simpl) 

#Presencias
data <- read.csv('C:/Users/Irene/Source/Repositorios/TFM-Irene-Extremera/Datos/Anchoas_Aqua_atln.csv',TRUE,",")
data <- data[,-1] #Le quito al primera que es una columna de índices
colnames(data) <- c('Lon','Lat') #Le doy nombre a las columnas

#Predictores modelo
cuatro_pred <- (list.files("C:/Users/Irene/Source/Repositorios/TFM-Irene-Extremera/Predictores/atl/Seleccionadas", full.names=T, pattern=".tif")) #Cargo bathy que lo he metido en una carpeta aparte
predictors <- stack(cuatro_pred)
names(predictors) <- c("bathy","odismean","salinity","tempmean")
predictors3 <- scale(predictors)

# Ausencias (Con todos los predictores pues es así como se han creado para meterlas al sdmdata_modelos)
files<-(list.files("C:/Users/Irene/Source/Repositorios/TFM-Irene-Extremera/Predictores/atl", full.names=T, pattern=".tif"))#change directory
predictores <- stack(files)
names(predictores) <- c("bathy","chlomean","ppmean","odismean","salinity","tempmean")
predictors2 <- scale(predictores) #Los escalo
set.seed(141592) 
backgr <- randomPoints(predictors2, 1000) 

# Base de datos sin RAC.
sdmdata <- read.csv("C:/Users/Irene/Source/Repositorios/TFM-Irene-Extremera/Datos/sdmdata_atln_modelos.csv")
sdmdata <- sdmdata[,-1]

# Para comprobar que todo está en orden
plot(wrld_simpl,xlim=c(-20,35),ylim=c(43,70))
points(sdmdata[,6],sdmdata[,7])

## SIN COMPONENTE ESPACIAL 
#Modelo
rf1 <- readRDS("C:/Users/Irene/Source/Repositorios/TFM-Irene-Extremera/RF y BRT/RF_model.rds")

#Predictiva
pred_rf <- readRDS("C:/Users/Irene/Source/Repositorios/TFM-Irene-Extremera/RF y BRT/Predicciones_RF_Atl.ascii")

#Coeficientes
cosites_rf_model <- read.csv("C:/Users/Irene/Source/Repositorios/TFM-Irene-Extremera/RF y BRT/coeficientes_rf_todos.csv")
cosites_rf_model<-cosites_rf_model[,-1]
coef_rf_model <- read.csv('C:/Users/Irene/Source/Repositorios/TFM-Irene-Extremera/RF y BRT/coeficientes_rf.csv')

#### CON COMPONENTE ESPACIAL ####
ddd<- read.csv('C:/Users/Irene/Source/Repositorios/TFM-Irene-Extremera/Datos/rac.csv') #Base de datos con RAC
ddd<-ddd[,-1]

# Predictores con RAC
files<-(list.files("C:/Users/Irene/Source/Repositorios/TFM-Irene-Extremera/Predictores/RAC", full.names=T, pattern=".tif"))
predictors <- stack(files)
names(predictors) <- c("bathy","odismean","focal_rac_vect","salinity","tempmean")
predictors_rac <- scale(predictors) 

# Modelo RAC
rf_rac <-readRDS("C:/Users/Irene/Source/Repositorios/TFM-Irene-Extremera/RF y BRT/RF_model_rac.rds")

#Predictiva RAC
pred_rf_rac <- readRDS("C:/Users/Irene/Source/Repositorios/TFM-Irene-Extremera/RF y BRT/Predicciones_RF_rac_Atl.ascii")

#Coeficientes RAC
cosites_rf_rac <- read.csv("C:/Users/Irene/Source/Repositorios/TFM-Irene-Extremera/RF y BRT/coeficientes_rf_rac_todos.csv")
cosites_rf_rac<-cosites_rf_rac[,-1]
coef_rf_model_rac <- read.csv('C:/Users/Irene/Source/Repositorios/TFM-Irene-Extremera/RF y BRT/coeficientes_rf_rac.csv')

```

#################################
##### --- RANDOM FOREST --- #####
#################################

```{r}

# Modelo
model <- pb ~ bathy+salinity+tempmean+odismean
rf1 <- randomForest(model, sdmdata);rf1

# saveRDS(rf1, "C:/Users/Irene/Source/Repositorios/TFM-Irene-Extremera/RF y BRT/RF_model.rds")

```

Se puede apreciar que el porcentaje de varianza es de 46.36%. Un porcentaje menor en comparación a BRT.

```{r}

varImpPlot(rf1)

```

Es un diagrama que representa lo importante que son las variables a la hora de realizar el Random Forest.

```{r}

# Predicción

pred_rf <- predict(predictors3, rf1,type="response") #Puedo hacer la predicción también

# rf.resid <- rf1$predicted - sdmdata$pb #calculate residual

# saveRDS(pred_rf , "C:/Users/Irene/Source/Repositorios/TFM-Irene-Extremera/RF y BRT/Predicciones_RF_Atl.ascii")

ggplot() +
  geom_raster(data = raster::as.data.frame(pred_rf , xy = TRUE) , aes(x = x, y = y, fill = layer)) +
  coord_equal() +
  labs( x = "", y = "")+theme_minimal()+
  scale_color_brewer(palette = 'YlGnBu')+ labs(fill='')

```

El mapa anterior tiene un aspecto diferente al de BRT sin embargo, la pobabilidad de presencia parece suavizarse considerablemente en comparación.

```{r}

# Validación Cruzada
fddmx4 <- function(coordenadas, base_datos ,background,modelo){

      group <- kfold(coordenadas, 5) #kfold(1:1592, 5)

      pres_train <- base_datos[group != 1, ] #Las que no sean 1
      pres_test <- base_datos[group == 1, ] #Las que sean 1
      
      model <- randomForest(modelo, pres_train)

      group <- kfold(background, 5) #Hago 5 grupos de esos puntos
      backg_train <- background[group != 1, ]
      backg_test <- background[group == 1, ]
      
      eval.modesta <- evaluate(pres_test[pres_test==1,],pres_test[pres_test==0,],model)
      
      auc_modelo.model <- eval.modesta@auc #auc
      
      cor_modelo.model <- eval.modesta@cor #cor
      
      kappa_modelo.model <- mean(eval.modesta@kappa) #Kappa

      sensibility_modelo.model <- mean(eval.modesta@TPR/(eval.modesta@TPR+eval.modesta@FNR)) #Sensibilidad
      
      specificity_modelo.modelo <- mean(eval.modesta@TNR/(eval.modesta@FPR+eval.modesta@TNR)) #Especificidad
      
      TSS_modelo.model <- mean(eval.modesta@TPR+eval.modesta@TNR-1) #TSS
      
      return(c(auc_modelo.model,cor_modelo.model,kappa_modelo.model,sensibility_modelo.model,specificity_modelo.modelo,TSS_modelo.model))
}

# Hago una matriz para guardar los valores de los coeficientes de las diez iteraciones que me devuelva la función 
cosites_rf <- matrix(ncol=6,nrow=10) 

# Genereo un bucle for de 10 iteraciones que me devuelva 10 valores diferentes de los 6 coeficientes.
for (i in 1:10) {cosites_rf[i,] <- fddmx4(sdmdata[,c(6,7)],sdmdata,backgr,model)}

# Le doy nombre a las columnas para saber qué coeficientes hay dentro
colnames(cosites_rf) <- c('AUC','COR','Kappa','Sensitivity','Specificity','TSS')
# write.csv(cosites_rf,"C:/Users/Irene/Source/Repositorios/TFM-Irene-Extremera/RF y BRT/coeficientes_rf_todos.csv")

# Hago la media por columnas que es lo que me interesa y lo guardo
coef_rf_model <- apply(cosites_rf, 2, mean);coef_rf_model 

# Hago la media por columnas que es lo que me interesa y lo guardo
# write.csv(coef_rf_model,'C:/Users/Irene/Source/Repositorios/TFM-Irene-Extremera/RF y BRT/coeficientes_rf.csv')
coef_rf_model <- read.csv('C:/Users/Irene/Source/Repositorios/TFM-Irene-Extremera/RF y BRT/coeficientes_rf.csv')

```

```{r}
########################################
####### AUTOCORRELACIÓN ESPACIAL #######
########################################

# Saco los residuos
rf.resid <- rf1[["predicted"]] - sdmdata$pb #calculate residual

nb <- dnearneigh(as.matrix(sdmdata[,c(6,7)]), 1,max(sdmdata[,c(6,7)]));nb 
listw <- nb2listw(nb,style = "S")

#Realizo el test de Moran
MoranI_rf <- moran.test(rf.resid, listw=listw, randomisation=FALSE); MoranI_rf #El p valor de 0.0015 me indica que si que hay autocorrelación espacial
Moran_MC_rf <- moran.mc(rf.resid, listw=listw, nsim=100); Moran_MC_rf #p valor de 0.0099  se rechaza Ho, lo cual indica que hay autocorrelación espacial

```

A la vista de que hay autocorrelación espacial entre las observaciones voy a realizar el modelo de random forest que incluya la varaible espacial mediante la metodología utilizada con anterioridad en BRT.

```{r}

attach(ddd)
model_rac <- pb ~ bathy+salinity+tempmean+odismean+focal_rac_vect
rf_rac <- randomForest(model_rac, ddd);rf_rac
# saveRDS(rf_rac,"C:/Users/Irene/Source/Repositorios/TFM-Irene-Extremera/RF y BRT/RF_model_rac.rds")

```

El porcentaje de varianza explicada por el modelo es bastante alto, de un 86.8%.

```{r}
varImpPlot(rf_rac)
```

Se aprecia que la variable espacial es la que mas explica el porcentaje de deviance explicada seguida de batimetría, salinidad y temperatura superficial media. Siendo oxígeno disuelto la que menos contribuye.

```{r}

# Predicción

pred_rf_rac <- predict(predictors_rac, rf_rac,type="response") #Puedo hacer la predicción también

# rf.resid <- rf1$predicted - sdmdata$pb #calculate residual

# saveRDS(pred_rf_rac , "C:/Users/Irene/Source/Repositorios/TFM-Irene-Extremera/RF y BRT/Predicciones_RF_rac_Atl.ascii")

ggplot() +
  geom_raster(data = raster::as.data.frame(pred_rf_rac , xy = TRUE) , aes(x = x, y = y, fill = layer)) +
  coord_equal() +
  labs( x = "", y = "")+theme_minimal()+
  scale_color_brewer(palette = 'YlGnBu')+ labs(fill='')

```

```{r}

# Hago una matriz para guardar los valores de los coeficientes de las diez iteraciones que me devuelva la función 
cosites_rf_rac <- matrix(ncol=6,nrow=10) 

# Genereo un bucle for de 10 iteraciones que me devuelva 10 valores diferentes de los 6 coeficientes.
for (i in 1:10) {cosites_rf_rac[i,] <- fddmx4(ddd[,c(6,7)],ddd,backgr,model_rac)}

# Le doy nombre a las columnas para saber qué coeficientes hay dentro
colnames(cosites_rf_rac) <- c('AUC','COR','Kappa','Sensitivity','Specificity','TSS')
# write.csv(cosites_rf_rac,'C:/Users/Irene/Source/Repositorios/TFM-Irene-Extremera/RF y BRT/coeficientes_rf_rac_todos.csv')

# Hago la media por columnas que es lo que me interesa y lo guardo
coef_rf_model_rac <- apply(cosites_rf_rac, 2, mean);coef_rf_model_rac 

# Hago la media por columnas que es lo que me interesa y lo guardo
# write.csv(coef_rf_model_rac,'C:/Users/Irene/Source/Repositorios/TFM-Irene-Extremera/RF y BRT/coeficientes_rf_rac.csv')
coef_rf_rac <- read.csv('C:/Users/Irene/Source/Repositorios/TFM-Irene-Extremera/RF y BRT/coeficientes_rf_rac.csv')

```


```{r}

########################################
####### AUTOCORRELACIÓN ESPACIAL #######
########################################

# Saco los residuos
rf.resid_rac <- rf_rac[["predicted"]] - ddd$pb 
nb_rac <- dnearneigh(as.matrix(ddd[,c(6,7)]), 1,max(ddd[,c(6,7)]));nb_rac 
listw_rac <- nb2listw(nb_rac,style = "S")

#Realizo el test de Moran
MoranI_rf_rac <- moran.test(rf.resid_rac, listw=listw_rac, randomisation=FALSE); MoranI_rf_rac #El p valor súper pequeño me indica que si que hay autocorrelación espacial
Moran_MC_rf_rac <- moran.mc(rf.resid_rac, listw=listw_rac, nsim=100); Moran_MC_rf_rac #p valor de 0.0099  se rechaza Ho, lo cual indica que hay autocorrelación espacial

```

Tanto en BRT y RF en el momento que meto la variable espacial con RAC los residuos de ese modelo indican que hay autocorrelación espacial, por lo que algo no debe estar funcionando bien.
