---
title: "BOOSTED REGRESION TREE"
author: "Irene Extremera Serrano"
date: "9/3/2021"
output: html_document
---

```{r setup, include=FALSE}
knitr::opts_chunk$set(eval = TRUE, warning = FALSE, error = FALSE, message = FALSE, comment = " ")
```

###########################
####### Librerías #########
###########################

```{r, warning=FALSE, message=FALSE, echo= FALSE}

library(sp) #Tabajar con objetos de tipo espacial
library(rgdal) #Es necesaria para la librería sdmpredictors
library(carData)
library(car)
library(nlme)
library(gstat)
library(sf)
library(spData)
library(spdep)
library(lattice)
library(survival)
library(Formula)
library(ggplot2) #Para gráficos de las predicciones
library(Hmisc)
library(raster) #Para poder trabajar con objetos tipo raster
library(leaflet)
library(GGally)
library(maptools)
library(corrplot)
library(rgeos)
library(maptools) #Cargar mapas
library(dismo) #Para poder trabajar con BIOCLIM y MAXENT
library(sdmpredictors) #Para descargarme las variables ambientales
library(PresenceAbsence)
library(rJava)
library(randomForest)
library(INLA) #Para trabajar con INLA
library(Matrix)
library(parallel)
library(foreach)
library(dotCall64)
library(grid)
library(spam)
library(fields)
library(randomForest) #Para realizar Random Fores
library(gbm) #Para realizar vosted regression tree
library(TeachingDemos)
library(raster)
library(stars)
library(mgcv)
```

#####################################################################
####### Bases de datos, predictores, modelos y coeficientes #########
#####################################################################

```{r, echo= FALSE}

# Directorio de trabajo

setwd("C:/Users/Irene/Source/Repositorios/TFM-Irene-Extremera/Rmd")

# Mapa del mundo
data(wrld_simpl) 

#Presencias
data <- read.csv('C:/Users/Irene/Source/Repositorios/TFM-Irene-Extremera/Datos/Anchoas_Aqua_atln.csv',TRUE,",")
data <- data[,-1] #Le quito al primera que es una columna de índices
colnames(data) <- c('Lon','Lat') #Le doy nombre a las columnas

#Predictores modelo
cuatro_pred <- (list.files("C:/Users/Irene/Source/Repositorios/TFM-Irene-Extremera/Predictores/atl/Seleccionadas", full.names=T, pattern=".tif")) #Cargo bathy que lo he metido en una carpeta aparte
predictors <- stack(cuatro_pred)
names(predictors) <- c("bathy","odismean","salinity","tempmean")
predictors3 <- scale(predictors)

# Ausencias (Con todos los predictores pues es así como se han creado para meterlas al sdmdata_modelos)
files<-(list.files("C:/Users/Irene/Source/Repositorios/TFM-Irene-Extremera/Predictores/atl", full.names=T, pattern=".tif"))#change directory
predictores <- stack(files)
names(predictores) <- c("bathy","chlomean","ppmean","odismean","salinity","tempmean")
predictors2 <- scale(predictores) #Los escalo
set.seed(141592) 
backgr <- randomPoints(predictors2, 1000) 

# Base de datos sin RAC.
sdmdata <- read.csv("C:/Users/Irene/Source/Repositorios/TFM-Irene-Extremera/Datos/sdmdata_atln_modelos.csv")
sdmdata <- sdmdata[,-1]

# Base de datos sin escalar
sdmdata_nos <- read.csv("C:/Users/Irene/Source/Repositorios/TFM-Irene-Extremera/Datos/sdmdata_sin_escalar.csv") #Sin las variables escaladas
sdmdata_nos<- sdmdata_nos[,c(-1)]

# Para comprobar que todo está en orden
plot(wrld_simpl,xlim=c(-20,35),ylim=c(43,70))
points(sdmdata[,6],sdmdata[,7])

## SIN COMPONENTE ESPACIAL 
#Modelo
brt1 <- readRDS("C:/Users/Irene/Source/Repositorios/TFM-Irene-Extremera/RF y BRT/brt_model.rds")
#Predictiva
pbrt <- readRDS("C:/Users/Irene/Source/Repositorios/TFM-Irene-Extremera/RF y BRT/Predicciones_brt_Atl.ascii")

#Coeficientes
cosites_brt <- read.csv("C:/Users/Irene/Source/Repositorios/TFM-Irene-Extremera/RF y BRT/coeficientes_brt_todos.csv")
cosites_brt<-cosites_brt[,-1]
coef_brt <- read.csv('C:/Users/Irene/Source/Repositorios/TFM-Irene-Extremera/RF y BRT/coeficientes_brt.csv')

# Predictores con RAC
files<-(list.files("C:/Users/Irene/Source/Repositorios/TFM-Irene-Extremera/Predictores/RAC/BRT", full.names=T, pattern=".tif"))
predictors <- stack(files)
names(predictors) <- c("bathy","odismean","salinity","focal_rac_vect","tempmean")
predictors_rac <- scale(predictors) 

#### CON COMPONENTE ESPACIAL ####
ddd<- read.csv('C:/Users/Irene/Source/Repositorios/TFM-Irene-Extremera/Datos/rac_brt.csv') #Base de datos con RAC
ddd<-ddd[,-1]
ddd$focal_rac_vect<-extract(predictors_rac$focal_rac_vect, ddd$x,ddd$y) #Mete los valores de rac escalados
ddd<-na.omit(ddd)#Elimina los NAs

# Modelo RAC
brt_RAC <-readRDS("C:/Users/Irene/Source/Repositorios/TFM-Irene-Extremera/RF y BRT/brt_rac.rds")

#Predictiva RAC
pbrt_RAC <- readRDS("C:/Users/Irene/Source/Repositorios/TFM-Irene-Extremera/RF y BRT/Predicciones_brt_RAC_Atl.ascii")

#Coeficientes RAC
cosites_brt_rac <- read.csv("C:/Users/Irene/Source/Repositorios/TFM-Irene-Extremera/RF y BRT/coeficientes_brt_rac_todos.csv")
cosites_brt_rac<-cosites_brt_rac[,-1]
coef_brt_rac <- read.csv('C:/Users/Irene/Source/Repositorios/TFM-Irene-Extremera/RF y BRT/coeficientes_brt_rac.csv')

```

############################################
##### --- BOOSTED REGRESSION TREES --- #####
############################################

# Modelo

```{r}

brt1 <-  gbm.step(data=sdmdata, gbm.x = c(2,3,4,5), gbm.y = 1, tree.complexity=1, family = "bernoulli",  learning.rate = 0.001)
saveRDS(brt1, "C:/Users/Irene/Source/Repositorios/TFM-Irene-Extremera/RF y BRT/brt_model.rds")

```

(No es necesario interpretar e incluir la gráfica de holdout deviance en el TFM)

## Deviance explicada

```{r}

# Análisis del modelo
devexpl <- ((brt1$self.statistics$null-brt1$self.statistics$resid)/brt1$self.statistics$null)*100
devexpl #% de deviance explicada por el modelo
summary(brt1) #% de deviance explicada por cada variable

```

44.76% de deviance es explicada por el modelo.

Además. aproximadamente un 45% de la deviance es explicada por batimetría y cerca del 31% por parte de la salinidad. En menor medida, 21% lo explica la temperatura media y un 8% el oxígeno disuelto.

## Respuesta funcional escalada

```{r}
# Plot de la respuesta funcional de la variable explicativa sin escalar con respecto a la respuesta 
brt_sines <-  gbm.step(data=sdmdata_nos, gbm.x = c(2,3,4,5), gbm.y = 1, tree.complexity=1, family = "bernoulli",  learning.rate = 0.001)

gbm.plot(brt_sines, n.plots=4, write.title=FALSE, plot.layout=c(1,4), common.scale=F) 

```

## Respuesta funcional sin escalar

```{r}

# Plot de la respuesta funcional de la variable explicativa escalada con respecto a la respuesta 

gbm.plot(brt1, n.plots=4, write.title=FALSE, plot.layout=c(1,4), common.scale=F) 

```

# Predicción

```{r}

# Predicción
pbrt <- predict(predictors3, brt1,type="response", n.trees=brt1$n.trees, shrinkage= 0.01, distribution="bernoulli")

# Representación
ggplot() +
  geom_raster(data = raster::as.data.frame(pbrt , xy = TRUE) , aes(x = x, y = y, fill = layer)) +
  coord_equal() +
  labs( x = "", y = "")+theme_minimal()+
  scale_color_brewer(palette = 'YlGnBu')+ labs(fill='')

saveRDS(pbrt , "C:/Users/Irene/Source/Repositorios/TFM-Irene-Extremera/RF y BRT/Predicciones_brt_Atl.ascii")

```


# CV

```{r, results= "hide" }

# Validación Cruzada
fddmx3 <- function(coordenadas, base_datos,background,variables){

      group <- kfold(coordenadas, 5) #kfold(1:1592, 5)

      pres_train <- base_datos[group != 1, ] #Las que no sean 1
      pres_test <- base_datos[group == 1, ] #Las que sean 1
      
      model <- gbm.step(data=pres_train, gbm.x = variables, gbm.y = 1, tree.complexity=1, family = "bernoulli",  learning.rate = 0.001)

      group <- kfold(background, 5) #Hago 5 grupos de esos puntos
      backg_train <- background[group != 1, ]
      backg_test <- background[group == 1, ]
      
      eval.modesta <- evaluate(pres_test[pres_test==1,],pres_test[pres_test==0,],model)
      
      auc_modelo.model <- eval.modesta@auc #auc
      
      cor_modelo.model <- eval.modesta@cor #cor
      
      kappa_modelo.model <- mean(eval.modesta@kappa) #Kappa

      sensibility_modelo.model <- mean(eval.modesta@TPR/(eval.modesta@TPR+eval.modesta@FNR)) #Sensibilidad
      
      specificity_modelo.modelo <- mean(eval.modesta@TNR/(eval.modesta@FPR+eval.modesta@TNR)) #Especificidad
      
      TSS_modelo.model <- mean(eval.modesta@TPR+eval.modesta@TNR-1) #TSS
      
      return(c(auc_modelo.model,cor_modelo.model,kappa_modelo.model,sensibility_modelo.model,specificity_modelo.modelo,TSS_modelo.model))
}

# Hago una matriz para guardar los valores de los coeficientes de las diez iteraciones que me devuelva la función 
cosites_brt <- matrix(ncol=6,nrow=10) 

# Genereo un bucle for de 10 iteraciones que me devuelva 10 valores diferentes de los 6 coeficientes.
for (i in 1:10) {cosites_brt[i,] <- fddmx3(sdmdata[,c(6,7)],sdmdata,backgr,c(2,3,4,5))}

# Le doy nombre a las columnas para saber qué coeficientes hay dentro
colnames(cosites_brt) <- c('AUC','COR','Kappa','Sensitivity','Specificity','TSS')
write.csv(cosites_brt,'C:/Users/Irene/Source/Repositorios/TFM-Irene-Extremera/RF y BRT/coeficientes_brt_todos.csv')

# Hago la media por columnas que es lo que me interesa y lo guardo
coef_brt_model <- apply(cosites_brt, 2, mean) 

# Hago la media por columnas que es lo que me interesa y lo guardo
write.csv(coef_brt_model,'C:/Users/Irene/Source/Repositorios/TFM-Irene-Extremera/RF y BRT/coeficientes_brt.csv')
coef_brt_model

```

# Autocorrelación espacial

```{r}

#Hago la matriz de vecinos para calcular el índice de Moran
nb <- dnearneigh(as.matrix(sdmdata[,c(6,7)]), 1,max(sdmdata[,c(6,7)]));nb 
listw <- nb2listw(nb,style = "S")

```

```{r}

MoranI <- moran.test(residuals(brt1), listw=listw, randomisation=FALSE); MoranI #p valor de 0.99 indica que Ho no se rechaza, no hay autocorrelación espacial

Moran_MC <- moran.mc(residuals(brt1), listw=listw, nsim=100); Moran_MC #p valor de 0.98 Ho no se rechaza, lo cual indica que no hay autocorrelación espacial

```


Según el ínidce de Moran no se aprecia autocorrelación espacial, lo cual puede ser debido a que estoy trabajando con un area muy grande.

A pesar de que no se aprecia autocorrelación espacial voy a implementar a continuación un modelo que tenga en cuenta la autocorrelación espacial de los residuos (RAC).

####################################################
##### --- BOOSTED REGRESSION TREES ESPACIAL--- #####
####################################################

# RAC

```{r}

########    RAC   ###################
#Extract residuals from the BRT model and map them
r<- raster(xmn=-11, xmx=9, ymn=43, ymx=60, nrows=324, ncols=660);r #Hago un raster grande
res(r) <‐ 0.083 #Le doy una resolución de 0.083
xy <-cbind(sdmdata$x, sdmdata$y)#Cojo las coordenadas
xy_residuals <-cbind(xy, resid(brt1)) #Uno las coordenadas y los residuos a un mismo objeto
# predictors3

par(mfrow=c(1,2))
r[cellFromXY(r, xy_residuals)] <-xy_residuals[,3] #Doy esos valoes de residuos a esas coordenadas
plot(r,col='red') #Efectivamente me salen residuos
ext <- c(-11,9,43,60) #Extensión a cortar
salinity <- raster("C:/Users/Irene/Source/Repositorios/TFM-Irene-Extremera/Predictores/RAC/BRT/salinity_atln.TIF") #Cargo este raster para poder ajustar el raster r
r <- resample(r,salinity) #Ajusto las dimensiones de r a las de salinity
r<-crop(r,ext);r #Lo corto
# writeRaster(r, filename="RAC_atln.tif", format="GTiff", overwrite=TRUE) #Lo guado en el wd


#Calculate residuals autocovariate
focal_rac_rast <-focal(r, w=matrix(1,3,3), fun = mean,  na.rm = TRUE)

#Extract the values of the focal operation from focal_rac_rest raserfile using the coordinates stored in xy
focal_rac_vect <-extract(focal_rac_rast, xy)
length(focal_rac_vect)

#Add as a column to the data
dd<-cbind(sdmdata, focal_rac_vect)
I <- is.na(dd$focal_rac_vect)
ddd<- dd[!I,]
dim(dd)
dim(ddd)

write.csv(ddd, 'C:/Users/Irene/Source/Repositorios/TFM-Irene-Extremera/Datos/rac_brt.csv')

```

##############################
### --- Kriging con RAC--- ###
##############################

```{r}

salinity<- load_layers(c("BO_salinity"))# datadir = tempdir())
e=extent(-11,9,43,60) #Extensión con la que trabajo
sal=crop(salinity,e) #Corto el raster

# Lo pinto
plot(sal)
points(ddd$x,ddd$y)

#Saco las coordenadas de uno de los rasters. Tengo que agregar porque sino no funciona el kriging.
loci1 <-as.data.frame(coordinates(sal))
summary(loci1)

x.range <- as.numeric(c(-10.958, 8.958))  # min/max longitude of the interpolation area
y.range <- as.numeric(c(42.04,59.96))  #in/max latitude of the interpolation area
grd <- expand.grid(x = seq(from = x.range[1], to = x.range[2], by =  0.08333333), y = seq(from = y.range[1], 
                                                                                          to = y.range[2], by =  0.08333333))  # expand points to grid
coordinates(grd) <- ~x + y #Coordenadas del grid
proj4string(grd) <- CRS("+init=epsg:4326") #Coordenadas geográficas
gridded(grd)     <- TRUE  # Create SpatialPixel object
fullgrid(grd)    <- TRUE  # Create SpatialGrid object

coords <- cbind(ddd$x,ddd$y) #Asigno coordenadas
matrix<-cbind(ddd$focal_rac_vect,ddd[,c(6,7)]) #Uno las coordenadas a los valores de rac
matrix<-as.data.frame(matrix) #Lo paso a data.frame
colnames(matrix)<-c("Pred","Lon","Lat") #Renombro

coordinates(matrix) <- c("Lon", "Lat")  #Doy nombre a las coordenadas
proj4string(matrix) <- CRS("+init=epsg:4326") #Coordenadas geográficas

#Interpolate the grid cells 
rac <- gstat::idw(Pred~ 1, locations = matrix, newdata=grd, idp=0.1) 

# Plot
plot(rac,col=tim.colors(100)[1:100],main=" ", axes=T)
data(wrld_simpl)
plot(wrld_simpl, add=TRUE,col='dark grey')

#convert to raster
RAC=as.data.frame(rac) #Paso la interpolación a data.frame
coordinates(RAC) <- ~ x + y #Le asigno unas coordenadas
gridded(RAC) <- TRUE #Creo un objeto pixelado espacial
RAC <- raster(RAC) #Lo transformo en raster

plot(RAC)

#####################################################
#  Corto con batimetría
##################################################

depth<- load_layers(c("MS_bathy_5m")) #Cargo batimetría
depth=crop(depth,e) #La corto
depth=abs(depth) ##funcao abs converte em positivo ### formato raster

## tem que transformar em data.frame

matrix<- cbind(coordinates(depth), depth=getValues(depth)) #Cojo los valores de batimetría para esas coordenadas
I <- is.na(matrix[,3]) #Identifico NAs
matrix<- matrix[!I,] #Quito los NAs
matrix<-as.data.frame(matrix) #Transformo a data.frame
new<- subset(matrix, matrix$depth > 0) ###trocar profundidade

###transformar data.frame em raster de novo

xy <- cbind(new$x, new$y) #Me quedo con las coordenadas
rast<- raster(xmn=-11, xmx=9, ymn=43, ymx=60, nrows=276, ncols=624)#2  
p<- rasterize(xy, rast, new$depth, fun=max,na.rm=F) #Hago un raster
p<-resample(p,sal) #Le doy las dimensiones de salinidad
e<-extent(p) #

sp<-crop(RAC,e)
sp=resample(sp,p)
sp<-raster::mask(sp,p)


# Plot
plot(sp,col=tim.colors(100)[1:100],main=" ", axes=T)
data(wrld_simpl)
plot(wrld_simpl, add=TRUE,col='dark grey')

plot(RAC,col=tim.colors(100)[1:100],main=" ", axes=T)
data(wrld_simpl)
plot(wrld_simpl, add=TRUE,col='dark grey')

writeRaster(sp, filename="sp_brt_atln.tif", format="GTiff", overwrite=TRUE)

```

# Modelo

```{r}

# RAC Model
brt_RAC <-  gbm.step(data=ddd, gbm.x = c(2,3,4,5,8), gbm.y = 1, tree.complexity=1, family = "bernoulli",  learning.rate = 0.001) #Cambie el learning rate porque sino no salía
saveRDS(brt_RAC,"C:/Users/Irene/Source/Repositorios/TFM-Irene-Extremera/RF y BRT/brt_rac.rds")

```

## Deviance explicadas

```{r}
# Análisis del modelo
devexpl <- ((brt_RAC$self.statistics$null-brt_RAC$self.statistics$resid)/brt_RAC$self.statistics$null)*100
devexpl #% de deviance explicada por el modelo
summary(brt_RAC) #% de deviance explicada por cada variable
```

Se ve muy claramente que la influencia de la variable espacial a la hora de explicar el modelo es abrumadora en comparación a las otras covariables.
 
## Respuesta funcional

```{r}

# Plot de la respuesta funcional de la variable explicativa con respecto a la respuesta

gbm.plot(brt_RAC, n.plots=5, write.title=FALSE, plot.layout=c(1,5), common.scale=F) 

```

# Prediction

```{r}

pbrt_RAC <- predict(predictors_rac, brt_RAC,type="response", n.trees=brt_RAC$n.trees, shrinkage= 0.01, distribution="bernoulli")

# Representación
ggplot() +
  geom_raster(data = raster::as.data.frame(pbrt_RAC , xy = TRUE) , aes(x = x, y = y, fill = layer)) +
  coord_equal() +
  labs( x = "", y = "")+theme_minimal()+
  scale_color_brewer(palette = 'YlGnBu')+ labs(fill='')

saveRDS(pbrt_RAC , "C:/Users/Irene/Source/Repositorios/TFM-Irene-Extremera/RF y BRT/Predicciones_brt_RAC_Atl.ascii")

plot(pbrt_RAC, col=tim.colors(100)[1:100],main="BRT RAC", axes=T,zlim=c(0,1))
data(wrld_simpl)
plot(wrld_simpl, add=TRUE,col='dark grey')

```

# CV

```{r, results= "hide" }
# Validación Cruzada
# Hago una matriz para guardar los valores de los coeficientes de las diez iteraciones que me devuelva la función 
cosites_brt_rac <- matrix(ncol=6,nrow=10) 

# Genereo un bucle for de 10 iteraciones que me devuelva 10 valores diferentes de los 6 coeficientes.
for (i in 1:10) {cosites_brt_rac[i,] <- fddmx3(ddd[,c(6,7)],ddd,backgr,c(2,3,4,5,8))}

# Le doy nombre a las columnas para saber qué coeficientes hay dentro
colnames(cosites_brt_rac) <- c('AUC','COR','Kappa','Sensitivity','Specificity','TSS')
write.csv(cosites_brt_rac,'C:/Users/Irene/Source/Repositorios/TFM-Irene-Extremera/RF y BRT/coeficientes_brt_rac_todos.csv')

# Hago la media por columnas que es lo que me interesa y lo guardo
coef_brt_model_rac <- apply(cosites_brt_rac, 2, mean) 

# Hago la media por columnas que es lo que me interesa y lo guardo
write.csv(coef_brt_model_rac,'C:/Users/Irene/Source/Repositorios/TFM-Irene-Extremera/RF y BRT/coeficientes_brt_rac.csv')
coef_brt_rac <- read.csv('C:/Users/Irene/Source/Repositorios/TFM-Irene-Extremera/RF y BRT/coeficientes_brt_rac.csv')
coef_brt_rac
```

# Autocorrelación espacial

```{r}

nb_rac <- dnearneigh(as.matrix(ddd[,c(6,7)]), 1,max(ddd[,c(6,7)]));nb_rac 
listw_rac <- nb2listw(nb_rac,style = "S")

MoranI_rac <- moran.test(residuals(brt_RAC), listw=listw_rac, randomisation=FALSE); MoranI_rac #p valor de 0.06, hay autocorrelación espacial aun 

Moran_MC_rac <- moran.mc(residuals(brt_RAC), listw=listw_rac, nsim=100); Moran_MC_rac #p valor de 0.03, hay autocorrelación espacial

cosis <- c(Moran_MC$p.value,MoranI$p.value, Moran_MC_rac$p.value, MoranI_rac$p.value)
ind_m_bio <- matrix(cosis,ncol=2, nrow=2 )
colnames(ind_m_bio) <- c("Moran MC", "Moran I")
rownames(ind_m_bio) <- c("Sin EE","Con EE")
write.csv(ind_m_bio,'C:/Users/Irene/Source/Repositorios/TFM-Irene-Extremera/RF y BRT/coeficientes_BRT_moran.csv')

```







