---
title: "Descriptiva"
author: "Irene Extremera Serrano"
date: "9/3/2021"
output: html_document
---

```{r setup, include=FALSE}
knitr::opts_chunk$set(eval = TRUE, warning = FALSE, error = FALSE, message = FALSE, comment = " ")
```

###########################
####### Librerías #########
###########################

````{r, warning=FALSE, message=FALSE, echo= FALSE}

library(sp) #Tabajar con objetos de tipo espacial
library(rgdal) #Es necesaria para la librería sdmpredictors
library(carData)
library(car)
library(nlme)
library(gstat)
library(sf)
library(spData)
library(spdep)
library(lattice)
library(survival)
library(Formula)
library(ggplot2) #Para gráficos de las predicciones
library(Hmisc)
library(raster) #Para poder trabajar con objetos tipo raster
library(leaflet)
library(GGally)
library(maptools)
library(corrplot)
library(rgeos)
library(maptools) #Cargar mapas
library(dismo) #Para poder trabajar con BIOCLIM y MAXENT
library(sdmpredictors) #Para descargarme las variables ambientales
library(PresenceAbsence)
library(rJava)
library(randomForest)
library(INLA) #Para trabajar con INLA
library(Matrix)
library(parallel)
library(foreach)
library(dotCall64)
library(grid)
library(spam)
library(fields)
library(randomForest) #Para realizar Random Fores
library(gbm) #Para realizar vosted regression tree
library(TeachingDemos)
library(raster)
library(stars)
library(mgcv)
```

#################################################
########    CARGAR LAS BASES DE DATOS    ########
#################################################

```{r, echo= FALSE}

# Directorio de trabajo

setwd("C:/Users/Irene/Source/Repositorios/TFM-Irene-Extremera/Rmd")

# Mapa del mundo

data(wrld_simpl) 

#Presencias
data <- read.csv('C:/Users/Irene/Source/Repositorios/TFM-Irene-Extremera/Datos/Anchoas_Aqua_atln.csv',TRUE,",") #Elimino datos del mar Báltico
data <- data[,-1] #Le quito al primera que es una columna de índices
colnames(data) <- c('Lon','Lat') #Le doy nombre a las columnas

#Realizo un plot para cerciorarme que todo está en orden 

plot(wrld_simpl, xlim= c(-11,9),ylim=c(43,60), axes=TRUE,col="light yellow", main='Presencias Anchoa')
points(data$Lon, data$Lat, col="blue", pch=20, cex=0.75)
points(data$Lon, data$Lat, col="pink", cex=0.75)

```

```{r, echo= FALSE}

# Predictores

files<-(list.files("C:/Users/Irene/Source/Repositorios/TFM-Irene-Extremera/Predictores/atl", full.names=T, pattern=".tif"))#change directory
predictors <- stack(files)
names(predictors) <- c("bathy","chlomean","ppmean","odismean","salinity","tempmean")
predictors2 <- scale(predictors) #Los escalo
plot(predictors2)

```

El sistema de referencia es el de coordenadas cartográficas y la resolución es de 0.0833º.

#############################################################
##### --- Presencias, Pseudoausencias & Otras cosas --- #####
#############################################################

###########################
####### Presencias ########
###########################

```{r,echo= FALSE}

coords_pres <- cbind(data$Lon, data$Lat)
colnames(coords_pres)<-c("x","y")

presvals <- extract(predictors2, coords_pres)

```


################################
####### Pseudoausencias ########
################################

```{r,echo= FALSE}

set.seed(141592) 
backgr <- randomPoints(predictors2, 1000) 

backgr <-as.data.frame(backgr)

absvals <- extract(predictors2, backgr)
```

```{r, echo= FALSE}

# JUNTAR TODO EN UNA BASE DE DATOS
# Genero un único vector de coordenadas de presencias y pseudoausencias
coords<-as.data.frame(rbind(coords_pres,backgr))

# Genero un vector con tantas presencias (1) y ausencias (0) haya
pb <- c(rep(1, nrow(presvals)), rep(0, nrow(absvals)))

# Junto los datos de las variables ambientales de presencia y pseudoausencia con los 0 y 1.
sdmdata <- data.frame(cbind(pb, rbind(presvals, absvals), coords))
head(sdmdata)

#Hay que mirar si hay NAs: si son pocos se quitan.
to.remove <- which(!complete.cases(sdmdata))
sdmdata <- sdmdata[-to.remove,]

# Elimino los datos de pseudoausencia que no están en la de interés y lo guardo en sdmdata

```

```{r,echo= FALSE}

# Base de datos con los valores de las variables ambientales para cada presencia
sdmdata <- read.csv("C:/Users/Irene/Source/Repositorios/TFM-Irene-Extremera/Datos/sdmdata_atln.csv") #Todas las variables escaladas
sdmdata<- sdmdata[,c(-1)]

sdmdata_nos <- read.csv("C:/Users/Irene/Source/Repositorios/TFM-Irene-Extremera/Datos/sdmdata_sin_escalar.csv") #Sin las variables escaladas
sdmdata_nos<- sdmdata_nos[,c(-1)]

#Pintado
plot(wrld_simpl, xlim= c(-11,9),ylim=c(43,60), axes=TRUE,col="light yellow")
points(sdmdata$x, sdmdata$y, col="pink", pch=20, cex=0.75)

```


#############################################################
################## ----- Descriptiva ----- ##################
#############################################################

```{r}

# Miro la correlación entre variables para identificar qué variables o no incluir.
# La correlación se empieza a plantear el no introducir la variable partir de 0.7.
# Hacer modelos con correlación y sin ella para ver cómo ajustan y ver cómo se explica (opcional)

matrix<-rcorr(as.matrix(sdmdata[,c(2:7)]), type = "pearson")

# ... : further arguments to pass to the native R cor.test function
cor.mtest <- function(mat, ...) {
  mat <- as.matrix(mat)
  n <- ncol(mat)
  p.mat<- matrix(NA, n, n)
  diag(p.mat) <- 0
  for (i in 1:(n - 1)) {
    for (j in (i + 1):n) {
      tmp <- cor.test(mat[, i], mat[, j], ...)
      p.mat[i, j] <- p.mat[j, i] <- tmp$p.value
    }
  }
  colnames(p.mat) <- rownames(p.mat) <- colnames(mat)
  p.mat
}

corrplot(matrix$r, type="lower", tl.col = "black",method="number",
         p.mat = matrix$P, sig.level = 0.05)

```

Se puede observar que las correlaciones entre algunas de las variables son bastante altas entre: ppmean y tempmean, odismean y chlmean y bathy y ppmean.

A continuación realizo un ggpairs para ver qué tipo de relación hay entre las covariables escaladas y sin escalar.

```{r, echo=FALSE}

# Escaladas

par(mfrow=c(2,1))
attach(sdmdata)
G1<-ggplot(sdmdata, aes(bathy,chlomean) ) +
  geom_point()
G1

G2<-ggplot(sdmdata, aes(bathy,ppmean) ) +
  geom_point()
G2

G3<-ggplot(sdmdata, aes(bathy,salinity) ) +
  geom_point()
G3

G4<-ggplot(sdmdata, aes(bathy,odismean) ) +
  geom_point()
G4


G5<-ggplot(sdmdata, aes(bathy,tempmean) ) +
  geom_point()
G5


G6<-ggplot(sdmdata, aes(ppmean,chlomean) ) +
  geom_point()
G6

G7<-ggplot(sdmdata, aes(ppmean,odismean) ) +
  geom_point()
G7

G8<-ggplot(sdmdata, aes(ppmean,tempmean) ) +
  geom_point()
G8

G9<-ggplot(sdmdata, aes(ppmean,salinity) ) +
  geom_point()
G9

G10<-ggplot(sdmdata, aes(salinity,chlomean) ) +
  geom_point()
G10

G11<-ggplot(sdmdata, aes(salinity,tempmean) ) +
  geom_point()
G11

G12<-ggplot(sdmdata, aes(salinity,odismean) ) +
  geom_point()
G12

G13<-ggplot(sdmdata, aes(odismean,tempmean) ) +
  geom_point()
G13

G14<-ggplot(sdmdata, aes(odismean,chlomean) ) +
  geom_point()
G14

G15<-ggplot(sdmdata, aes(tempmean,chlomean) ) +
  geom_point()
G15

```

Se observa que la forma que tienen de relacionarse las variables entre ellas es bastante extraña en algunos casos. Por ello se valora a continuación realizar estos mismos gráficos con las variables ambientales sin escalar.

```{r}

# SIN ESCALAR
# Para ello hay que preparar una base de datos como la de sdmdata pero con los predictores no escalados

# PRESENCIAS

coords_pres <- cbind(data$Lon, data$Lat)
colnames(coords_pres)<-c("x","y")
presvals_nos <- extract(predictors, coords_pres)

# AUSENCIAS

absvals_nos <- extract(predictors, backgr)

# COORDENADAS

coords_nos<-as.data.frame(rbind(coords_pres,backgr))

# 1 & 0

pb <- c(rep(1, nrow(presvals_nos)), rep(0, nrow(absvals_nos)))

# BASE DE DATOS

sdmdata_nos <- data.frame(cbind(pb, rbind(presvals_nos, absvals_nos), coords_nos))

# NAs

to.remove <- which(!complete.cases(sdmdata_nos))
sdmdata_nos <- sdmdata_nos[-to.remove,]

```

```{r, echo=FALSE}

# Escaladas

par(mfrow=c(2,1))
attach(sdmdata_nos)
G1<-ggplot(sdmdata_nos, aes(bathy,chlomean) ) +
  geom_point()
G1

G2<-ggplot(sdmdata_nos, aes(bathy,ppmean) ) +
  geom_point()
G2

G3<-ggplot(sdmdata_nos, aes(bathy,salinity) ) +
  geom_point()
G3

G4<-ggplot(sdmdata_nos, aes(bathy,odismean) ) +
  geom_point()
G4


G5<-ggplot(sdmdata_nos, aes(bathy,tempmean) ) +
  geom_point()
G5


G6<-ggplot(sdmdata_nos, aes(ppmean,chlomean) ) +
  geom_point()
G6

G7<-ggplot(sdmdata_nos, aes(ppmean,odismean) ) +
  geom_point()
G7

G8<-ggplot(sdmdata_nos, aes(ppmean,tempmean) ) +
  geom_point()
G8

G9<-ggplot(sdmdata_nos, aes(ppmean,salinity) ) +
  geom_point()
G9

G10<-ggplot(sdmdata_nos, aes(salinity,chlomean) ) +
  geom_point()
G10

G11<-ggplot(sdmdata_nos, aes(salinity,tempmean) ) +
  geom_point()
G11

G12<-ggplot(sdmdata_nos, aes(salinity,odismean) ) +
  geom_point()
G12

G13<-ggplot(sdmdata_nos, aes(odismean,tempmean) ) +
  geom_point()
G13

G14<-ggplot(sdmdata_nos, aes(odismean,chlomean) ) +
  geom_point()
G14

G15<-ggplot(sdmdata_nos, aes(tempmean,chlomean) ) +
  geom_point()
G15

```

Al comparar las gráficas en las que se relacionan las variables escaladas y no se comprueba que efectivamente entre ellas tienen una relación un poco extraña. 

Estas relaciones entre las covariables sirve de aliciente para pensar que uno de los modelos a realizar sea un modelo aditivo generalizado (GAM).
Además, cabe mencionar que la variable respuesta se distribuye como una binomial por lo que otro de los modelos a plantear será un modelo lineal generalizado (GLM).

En la linea de selección de variables, a continuación se mirará la multicolinealidad entre ellas mediante el VIF (factor de inflación de la varianza). Para ello se partirá de todas las variables y posteriormente se irán eliminando una a una las que tengan un mayor valor hasta que el grupo quede con valores de VIF menores a 3.

```{r}

# Compruebo si hay o no multicolinealidad entre variables
# El objetivo es quedarse con un conjunto de variables con un VIF menor a 5 y 3.

source("HighstatLib.r") #Función ya hecha
# corvif(sdmdata[,c(2:7)]) #Solo la hago para las que no son covaraibles
# View(sdmdata)
corvif(sdmdata[,c(2,5,6,7)]) #He ido quitando una a una las que tenían un GVIF mas alto, ppmean y chlmean
```

Las variables con las que me quedaré finalmente han sido: batimetría, oxígeno disuelto, temperatura media y salinidad. 


