---
title: "MAXENT"
author: "Irene Extremera Serrano"
date: "9/3/2021"
output: html_document
---

```{r setup, include=FALSE}
knitr::opts_chunk$set(eval = TRUE, warning = FALSE, error = FALSE, message = FALSE, comment = " ")
```

###########################
####### Librerías #########
###########################

````{r, warning=FALSE, message=FALSE, echo= FALSE}

library(sp) #Tabajar con objetos de tipo espacial
library(rgdal) #Es necesaria para la librería sdmpredictors
library(carData)
library(car)
library(nlme)
library(gstat)
library(sf)
library(spData)
library(spdep)
library(lattice)
library(survival)
library(Formula)
library(ggplot2) #Para gráficos de las predicciones
library(Hmisc)
library(raster) #Para poder trabajar con objetos tipo raster
library(leaflet)
library(GGally)
library(maptools)
library(corrplot)
library(rgeos)
library(maptools) #Cargar mapas
library(dismo) #Para poder trabajar con BIOCLIM y MAXENT
library(sdmpredictors) #Para descargarme las variables ambientales
library(PresenceAbsence)
library(rJava)
library(randomForest)
library(INLA) #Para trabajar con INLA
library(Matrix)
library(parallel)
library(foreach)
library(dotCall64)
library(grid)
library(spam)
library(fields)
library(randomForest) #Para realizar Random Fores
library(gbm) #Para realizar vosted regression tree
library(TeachingDemos)
library(raster)
library(stars)
library(mgcv)
```

#####################################################################
####### Bases de datos, predictores, modelos y coeficientes #########
#####################################################################

```{r, echo= FALSE}

# Directorio de trabajo

setwd("C:/Users/Irene/Source/Repositorios/TFM-Irene-Extremera/Rmd")

# Mapa del mundo
data(wrld_simpl) 

#Presencias
data <- read.csv('C:/Users/Irene/Source/Repositorios/TFM-Irene-Extremera/Datos/Anchoas_Aqua_atln.csv',TRUE,",")
data <- data[,-1] #Le quito al primera que es una columna de índices
colnames(data) <- c('Lon','Lat') #Le doy nombre a las columnas

#Predictores modelo
cuatro_pred <- (list.files("C:/Users/Irene/Source/Repositorios/TFM-Irene-Extremera/Predictores/atl/Seleccionadas", full.names=T, pattern=".tif")) #Cargo bathy que lo he metido en una carpeta aparte
predictors <- stack(cuatro_pred)
names(predictors) <- c("bathy","odismean","salinity","tempmean")
predictors3 <- scale(predictors)

# Predictores con RAC
files<-(list.files("C:/Users/Irene/Source/Repositorios/TFM-Irene-Extremera/Predictores/RAC/MAXENT", full.names=T, pattern=".tif"))
predictors <- stack(files)
names(predictors) <- c("bathy","odismean","salinity","focal_rac_vect","tempmean")
predictors_rac <- scale(predictors) 

# Ausencias (Con todos los predictores pues es así como se han creado para meterlas al sdmdata_modelos)
files<-(list.files("C:/Users/Irene/Source/Repositorios/TFM-Irene-Extremera/Predictores/atl", full.names=T, pattern=".tif"))#change directory
predictores <- stack(files)
names(predictores) <- c("bathy","chlomean","ppmean","odismean","salinity","tempmean")
predictors2 <- scale(predictores) #Los escalo

#Background
set.seed(141592) 
backgr <- randomPoints(predictors2, 1000) 

# Base de datos sin RAC.
sdmdata <- read.csv("C:/Users/Irene/Source/Repositorios/TFM-Irene-Extremera/Datos/sdmdata_atln_modelos.csv")
sdmdata <- sdmdata[,-1]

# Para comprobar que todo está en orden
plot(wrld_simpl,xlim=c(-11,9),ylim=c(43,60))
points(sdmdata[,6],sdmdata[,7])

#Modelo
maxent_model <- readRDS("C:/Users/Irene/Source/Repositorios/TFM-Irene-Extremera/MAXENT/maxent_model_atl.rds")

#Predictiva
predict_presence_maxent_model <- readRDS("C:/Users/Irene/Source/Repositorios/TFM-Irene-Extremera/MAXENT/Predicciones_MAXENT_alt.ascii")

#Coeficientes
cosites_maxent_model <- read.csv("C:/Users/Irene/Source/Repositorios/TFM-Irene-Extremera/MAXENT/coeficientes_MAXENT_atln_todos.csv")
cosites_maxent_model<-cosites_maxent_model[,-1]
coef_mx_model <- read.csv("C:/Users/Irene/Source/Repositorios/TFM-Irene-Extremera/MAXENT/coeficientes_MAXENT_atln.csv")

#### CON COMPONENTE ESPACIAL ####
ddd<- read.csv('C:/Users/Irene/Source/Repositorios/TFM-Irene-Extremera/Datos/rac_MAXENT.csv') #Base de datos con RAC
ddd<-ddd[,-1]
ddd$focal_rac<-extract(predictors_rac$focal_rac, ddd$x,ddd$y) #Mete los valores de rac escalados
ddd<-na.omit(ddd)#Elimina los NAs

# Predictores con RAC
files<-(list.files("C:/Users/Irene/Source/Repositorios/TFM-Irene-Extremera/Predictores/RAC/MAXENT/", full.names=T, pattern=".tif"))
predictors <- stack(files)
names(predictors) <- c("bathy","odismean","salinity","focal_rac_vect","tempmean")
predictors_rac <- scale(predictors) 

# Modelo RAC
maxent_model_rac<- readRDS("C:/Users/Irene/Source/Repositorios/TFM-Irene-Extremera/MAXENT/maxent_model_atl_rac.rds")

#Predictiva RAC
predict_presence_maxent_model_rac <- readRDS("C:/Users/Irene/Source/Repositorios/TFM-Irene-Extremera/MAXENT/Predicciones_MAXENT_alt_rac.ascii")

#Coeficientes RAC
cosites_maxent_model_rac <- read.csv("C:/Users/Irene/Source/Repositorios/TFM-Irene-Extremera/MAXENT/coeficientes_MAXENT_atln_todos_rac.csv")
cosites_maxent_model_rac<-cosites_maxent_model[,-1]
coef_mx_model_rac <- read.csv("C:/Users/Irene/Source/Repositorios/TFM-Irene-Extremera/MAXENT/coeficientes_MAXENT_atln_rac.csv")

```


##########################
##### --- MAXENT --- #####
##########################

#Modelo

```{r}

maxent_model <- maxent(predictors3, data,backgr)
saveRDS(maxent_model, "C:/Users/Irene/Source/Repositorios/TFM-Irene-Extremera/MAXENT/maxent_model_atl.rds")

plot(maxent_model, main='MAXENT: Relevancia de cada variable') 

```

En la gráfica Variable Contribution, se está midiendo el porcentaje de cada variable en cuando a cómo es de importante a la hora de ajustar el modelo. Según muestra la gráfica, las variables mas importantes son la salinidad (70%) y la batimetría (19%). Siendo temperatura media la tercera que mas contribuye con un 10% y odismean con un 1%.

Como el modelo MAXENT del paquete dismo no da tampoco los residuos.

# Predictiva

```{r}

# Predicciones de presencia
ext <-extent(-11,9,43,60) #Para Atlántico Norte
predict_presence_maxent_model <- dismo::predict(object = maxent_model, 
                                   x = predictors3, 
                                   ext = ext)
# La pinto
ggplot() +
  geom_raster(data = raster::as.data.frame(predict_presence_maxent_model , xy = TRUE) , aes(x = x, y = y, fill = layer)) +
  coord_equal() +
  labs( x = "", y = "")+theme_minimal()+
  scale_color_brewer(palette = 'YlGnBu')+ labs(fill='')

# Me guardo el modelo predictivo
saveRDS(predict_presence_maxent_model, "C:/Users/Irene/Source/Repositorios/TFM-Irene-Extremera/MAXENT/Predicciones_MAXENT_alt.ascii")

```

# Validación cruzada

```{r}

fddmx1 <- function(coordenadas, predictores,background){

      group <- kfold(coordenadas, 5)

      pres_train <- coordenadas[group != 1, ] #Las que no sean 1
      pres_test <- coordenadas[group == 1, ] #Las que sean 1
      
      me_m<- maxent(predictores, pres_train,background)

      group <- kfold(background, 5) #Hago 5 grupos de esos puntos
      backg_train <- background[group != 1, ]
      backg_test <- background[group == 1, ]
      
      eval.modesta <- evaluate(pres_test, backg_test, me_m, predictores)
      
      auc_model <- eval.modesta@auc #auc
      
      cor_model <- eval.modesta@cor #cor
      
      kappa_model <- mean(eval.modesta@kappa) #Kappa

      sensibility_model <- mean(eval.modesta@TPR/(eval.modesta@TPR+eval.modesta@FNR)) #Sensibilidad
      
      specificity_modelo <- mean(eval.modesta@TNR/(eval.modesta@FPR+eval.modesta@TNR)) #Especificidad
      
      TSS_model <- mean(eval.modesta@TPR+eval.modesta@TNR-1) #TSS
      
      return(c(auc_model,cor_model,kappa_model,sensibility_model,specificity_modelo,TSS_model))
}

# Hago una matriz para guardar los valores de los coeficientes de las diez iteraciones que me devuelva la función 
cosites_maxent_model <- matrix(ncol=6,nrow=10) 
      
# Genereo un bucle for de 10 iteraciones que me devuelva 10 valores diferentes de los 6 coeficientes.
for (i in 1:10) { cosites_maxent_model[i,] <- fddmx1(data,predictors3,backgr)}

# Le doy nombre a las columnas para saber qué coeficientes hay dentro
colnames(cosites_maxent_model) <- c('AUC','COR','Kappa','Sensitivity','Specificity','TSS')
write.csv(cosites_maxent_model,'C:/Users/Irene/Source/Repositorios/TFM-Irene-Extremera/MAXENT/coeficientes_MAXENT_atln_todos.csv')

# Hago la media por columnas que es lo que me interesa y lo guardo
coef_mx_model <- apply(cosites_maxent_model, 2, mean)
coef_mx_model 
write.csv(coef_mx_model,'C:/Users/Irene/Source/Repositorios/TFM-Irene-Extremera/MAXENT/coeficientes_MAXENT_atln.csv')
```

# Autocorrelación espacial

```{r}

### AUTOCORRELACIÓN ESPACIAL ###
mx_pred_val<-extract(predict_presence_maxent_model,data) #Valores predichos.
res_mx<- mx_pred_val-1 #Calculo residuos
res_mx <- na.omit(res_mx)

nb <- dnearneigh(as.matrix(data), 1,max(data))                 
listw <- nb2listw(nb,style = "S")

#Realizo el test de Moran
MoranI_mx <- moran.test(res_mx, listw=listw, randomisation=FALSE); MoranI_mx #El p valor de 1 me indica que no hay autocorrelación espacial
Moran_MC_mx <- moran.mc(res_mx, listw=listw, nsim=100); Moran_MC_mx #p valor de 0.99 no se rechaza Ho, lo cual indica que no hay autocorrelación espacial

```

###################################
##### --- MAXENT ESPACIAL --- #####
###################################

# RAC

```{r}

########    RAC   ###################
r<- raster(xmn=-11, xmx=9, ymn=43, ymx=60, nrows=324, ncols=660);r #Hago un raster grande
res(r) <‐ 0.083 #Le doy una resolución de 0.083
xy <-cbind(data$Lon, data$Lat)#Cojo las coordenadas
xy_residuals <-cbind(xy, res_mx) #Uno las coordenadas y los residuos a un mismo objeto

par(mfrow=c(1,2))
r[cellFromXY(r, xy_residuals)] <-xy_residuals[,3] #Doy esos valoes de residuos a esas coordenadas
plot(r,col='red') #Efectivamente me salen residuos
ext <- c(-11,9,43,60) #Extensión a cortar
salinity <- raster("C:/Users/Irene/Source/Repositorios/TFM-Irene-Extremera/Predictores/RAC/MAXENT/salinity_atln.TIF") #Cargo este raster para poder ajustar el raster r
r <- resample(r,salinity) #Ajusto las dimensiones de r a las de salinity
r<-crop(r,ext);r #Lo corto
writeRaster(r, filename="RAC_MAXENT_atln.tif", format="GTiff", overwrite=TRUE) #Lo guado en el wd

#CalculO la autocorrelación en los residuos
focal_rac_rast <-focal(r, w=matrix(1,3,3), fun = mean,  na.rm = TRUE)

#Extraigo los valores de la operación focal del objeto focal_rac_rest usando las coordinadas guardadas en xy
focal_rac_vect <-extract(focal_rac_rast, xy)
length(focal_rac_vect)

#Add as a column to the data
dd<-cbind(data, focal_rac_vect)
I <- is.na(dd$focal_rac_vect)
ddd<- dd[!I,]
dim(dd)
dim(ddd)
write.csv(ddd, 'C:/Users/Irene/Source/Repositorios/TFM-Irene-Extremera/Datos/rac_MAXENT.csv')

```

##############################
### --- Kriging con RAC--- ###
##############################

```{r}

salinity<- load_layers(c("BO_salinity"))# datadir = tempdir())
e=extent(-11,9,43,60) #Extensión con la que trabajo
sal=crop(salinity,e) #Corto el raster

# Lo pinto
plot(sal)
points(ddd$x,ddd$y)

#Saco las coordenadas de uno de los rasters. 
loci1 <-as.data.frame(coordinates(sal))
summary(loci1)

x.range <- as.numeric(c(-10.958, 8.958))  # min/max longitud de interpolacion del area
y.range <- as.numeric(c(42.04,59.96))  #in/max latitud de interpolacion del area
grd <- expand.grid(x = seq(from = x.range[1], to = x.range[2], by =  0.08333333), y = seq(from = y.range[1], 
                                                                                          to = y.range[2], by =  0.08333333))  # expand points to grid
coordinates(grd) <- ~x + y #Coordenadas del grid
proj4string(grd) <- CRS("+init=epsg:4326") #Coordenadas geográficas
gridded(grd)     <- TRUE  # Create SpatialPixel object
fullgrid(grd)    <- TRUE  # Create SpatialGrid object

coords <- cbind(ddd$x,ddd$y) #Asigno coordenadas
matrix<-cbind(ddd$focal_rac_vect,ddd[,c(1,2)]) #Uno las coordenadas a los valores de rac
matrix<-as.data.frame(matrix) #Lo paso a data.frame
colnames(matrix)<-c("Pred","Lon","Lat") #Renombro

coordinates(matrix) <- c("Lon", "Lat")  #Doy nombre a las coordenadas
proj4string(matrix) <- CRS("+init=epsg:4326") #Coordenadas geográficas

#Interpolo  a todas las células del grid 
rac <- gstat::idw(Pred~ 1, locations = matrix, newdata=grd, idp=0.1) 

# Plot
plot(rac,col=tim.colors(100)[1:100],main=" ", axes=T)
data(wrld_simpl)
plot(wrld_simpl, add=TRUE,col='dark grey')

#convert to raster
RAC=as.data.frame(rac) #Paso la interpolación a data.frame
coordinates(RAC) <- ~ x + y #Le asigno unas coordenadas
gridded(RAC) <- TRUE #Creo un objeto pixelado espacial
RAC <- raster(RAC) #Lo transformo en raster

plot(RAC)

#####################################################
#  CUT WITH BATHY
##################################################

depth<- load_layers(c("MS_bathy_5m")) #Cargo batimetría
depth=crop(depth,e) #La corto
depth=abs(depth) ##Convierte abs en positivo ### formato raster

# Paso a data frame

matrix<- cbind(coordinates(depth), depth=getValues(depth)) #Cojo los valores de batimetría para esas coordenadas
I <- is.na(matrix[,3]) #Identifico NAs
matrix<- matrix[!I,] #Quito los NAs
matrix<-as.data.frame(matrix) #Transformo a data.frame
new<- subset(matrix, matrix$depth > 0) ###trocar profundidade

###transformar data.frame a raster de nuevo

xy <- cbind(new$x, new$y) #Me quedo con las coordenadas
rast<- raster(xmn=-11, xmx=9, ymn=43, ymx=60, nrows=276, ncols=624)#2  
p<- rasterize(xy, rast, new$depth, fun=max,na.rm=F) #Hago un raster
p<-resample(p,sal) #Le doy las dimensiones de salinidad
e<-extent(p) 

sp<-crop(RAC,e)
sp=resample(sp,p)
sp<-raster::mask(sp,p)


# Plot
plot(sp,col=tim.colors(100)[1:100],main=" ", axes=T)
data(wrld_simpl)
plot(wrld_simpl, add=TRUE,col='dark grey')

plot(RAC,col=tim.colors(100)[1:100],main=" ", axes=T)
data(wrld_simpl)
plot(wrld_simpl, add=TRUE,col='dark grey')

writeRaster(sp, filename="sp_mx_atln.tif", format="GTiff", overwrite=TRUE)

```

# Modelo RAC

```{r}

maxent_model_rac <- maxent(predictors_rac, data,backgr)
saveRDS(maxent_model_rac, "C:/Users/Irene/Source/Repositorios/TFM-Irene-Extremera/MAXENT/maxent_model_atl_rac.rds")

plot(maxent_model_rac) 

```
Parece que la contribución de la variables espacial es bastante pequeña, menor al 20% en comparación a salinidad que supera ligeramente el 60%. Temperatura media tiene un porcentaje de entre 6-7% y oxígeno disuelto de 1%.

# Predictiva RAC

```{r}

# Predicciones de presencia
predict_presence_maxent_model_rac <- dismo::predict(object = maxent_model_rac, 
                                   x = predictors_rac, 
                                   ext = ext)
# La pinto
ggplot() +
  geom_raster(data = raster::as.data.frame(predict_presence_maxent_model_rac , xy = TRUE) , aes(x = x, y = y, fill = layer)) +
  coord_equal() +
  labs( x = "", y = "")+theme_minimal()+
  scale_color_brewer(palette = 'YlGnBu')+ labs(fill='')

# Me guardo el modelo predictivo
saveRDS(predict_presence_maxent_model_rac, "C:/Users/Irene/Source/Repositorios/TFM-Irene-Extremera/MAXENT/Predicciones_MAXENT_alt_rac.ascii")

```

# CV RAC

```{r}
cosites_maxent_model_rac <- matrix(ncol=6,nrow=10) 
for (i in 1:10) { cosites_maxent_model_rac[i,] <- fddmx1(data,predictors_rac,backgr)}

colnames(cosites_maxent_model_rac) <- c('AUC','COR','Kappa','Sensitivity','Specificity','TSS')
write.csv(cosites_maxent_model_rac,'C:/Users/Irene/Source/Repositorios/TFM-Irene-Extremera/MAXENT/coeficientes_MAXENT_atln_todos_rac.csv')

coef_mx_model_rac <- apply(cosites_maxent_model_rac, 2, mean)
coef_mx_model_rac 
write.csv(coef_mx_model_rac,'C:/Users/Irene/Source/Repositorios/TFM-Irene-Extremera/MAXENT/coeficientes_MAXENT_atln_rac.csv')
```

# Autocorrelación espacial rac

```{r}

### AUTOCORRELACIÓN ESPACIAL ###
mx_pred_val_rac<-extract(predict_presence_maxent_model_rac,data) #Valores predichos.
res_mx_rac<- mx_pred_val_rac-1 #Calculo residuos
res_mx_rac <- na.omit(res_mx_rac)
summary(res_mx_rac)

nb <- dnearneigh(as.matrix(data), 1,max(data))                 
listw <- nb2listw(nb,style = "S")

#Realizo el test de Moran
MoranI_mx_rac <- moran.test(res_mx_rac, listw=listw, randomisation=FALSE); MoranI_mx_rac #El p valor de 1 me indica que no hay autocorrelación espacial
Moran_MC_mx_rac <- moran.mc(res_mx_rac, listw=listw, nsim=100); Moran_MC_mx_rac #p valor de 0.99 no se rechaza Ho, lo cual indica que no hay autocorrelación espacial

cosis <- c(Moran_MC_mx$p.value,MoranI_mx$p.value, Moran_MC_mx_rac$p.value, MoranI_mx_rac$p.value)
ind_m_MX <- matrix(cosis,ncol=2, nrow=2 )
colnames(ind_m_MX) <- c("Moran MC", "Moran I")
rownames(ind_m_MX) <- c("Sin EE","Con EE")
write.csv(ind_m_MX,'C:/Users/Irene/Source/Repositorios/TFM-Irene-Extremera/MAXENT/coeficientes_MAXENT_moran.csv')
```

No hay autocorrelación espacial.

